臺灣高雄地方法院刑事判決
                                      110年度訴字第167號
                                     110年度訴緝字第66號
公  訴  人  臺灣高雄地方檢察署檢察官
被      告  沈光輝




指定辯護人  李建宏律師                  
被      告  蕭凱成


選任辯護人  朱立人律師
被      告  劉榮棡



指定辯護人  樓嘉君律師
被      告  何振維




指定辯護人  本院公設辯護人  蘇鴻吉
被      告  陳昀詳


指定辯護人  李建宏律師
上列被告等因毒品危害防制條例等案件，經檢察官提起公訴（10
8年度偵字第22891號、108年度偵字第12840號），本院合併審理
判決如下：
    主  文
沈光輝犯如附表一編號1所示之罪，處如附表一編號1「宣告刑」
欄所示之刑及沒收。
蕭凱成犯如附表一編號2至5所示之罪，各處如附表一編號2至5「
宣告刑」欄所示之刑及沒收。又犯幫助施用第二級毒品罪，處有
期徒刑肆月，如易科罰金，以新臺幣壹仟元折算壹日；扣案如附
表二編號23所示之物沒收。附表一編號2至5所示之罪，應執行有
期徒刑捌年貳月。
蕭凱成其餘被訴（即108年度偵字第22891號起訴書附表一編號2-
3）部分，無罪。
劉榮棡犯如附表一編號6至26所示之罪，各處如附表一編號6至26
「宣告刑」欄所示之刑及沒收。應執行有期徒刑玖年。
何振維犯如附表一編號27至37所示之罪，各處如附表一編號27至
37「宣告刑」欄所示之刑及沒收。應執行有期徒刑伍年貳月。　
陳昀詳無罪。
    犯罪事實
一、沈光輝、蕭凱成、劉榮棡及何振維均明知甲基安非他命係毒
    品危害防制條例第2條第2項第2款所列之第二級毒品，不得
    非法販賣、施用及持有，竟各以其等所有之行動電話（蕭凱
    成、劉榮棡及何振維之行動電話廠牌、門號、IMEI碼，分別
    詳如附表二編號23、58、59）作為聯絡工具，分別下列行為
    ：
　㈠沈光輝基於販賣第二級毒品甲基安非他命以營利之犯意，於
    附表一編號1所示之時間、地點，以附表一編號1所示之犯罪
    方式，販賣第二級毒品甲基安非他命予附表一編號1所示之
    人（行為人、購毒者、交易時間、交易方式、毒品種類及價
    金，均詳如附表一編號1所載）。
　㈡蕭凱成基於販賣第二級毒品甲基安非他命以營利之犯意，於
    附表一編號2至5所示之時間、地點，以附表一編號2至5所示
    之犯罪方式，販賣第二級毒品甲基安非他命予附表一編號2
    至5所示之人（行為人、購毒者、交易時間、交易方式、毒
    品種類及價金，均詳如附表一編號2至5所載）。　
  ㈢蕭凱成基於幫助施用第二級毒品甲基安非他命之犯意，於民
    國108年2月26日18時3分前某時許，與陳文成達成合資購買
    第二級毒品甲基安非他命之合意後，陳文成出資新臺幣（下
    同）7,400元，並於同日18時3分後某時許，交付6,200元（
    扣除先前陳文成代繳蕭凱成之電話費用1,200元）予蕭凱成
    ，再由蕭凱成在不詳地點，向不詳之人，購買第二級毒品甲
    基安非他命後，於同日18時3分後某時許，在陳文成位在高
    雄市○○區○○○路000號13樓之1租屋處，交付重量1錢（3.75公
    克）之甲基安非他命予陳文成，以此方式幫助陳文成施用第
    二級毒品甲基安非他命1次。
　㈣劉榮棡基於販賣第二級毒品甲基安非他命以營利之犯意，於
    附表一編號6至26所示之時間、地點，以附表一編號6至26所
    示之犯罪方式，販賣第二級毒品甲基安非他命予附表一編號
    6至26所示之人（行為人、購毒者、交易時間、交易方式、
    毒品種類及價金，均詳如附表一編號6至26所載）。　
  ㈤何振維基於販賣第二級毒品甲基安非他命以營利之犯意，於
    附表一編號27至37所示之時間、地點，以附表一編號27至37
    所示之犯罪方式，販賣第二級毒品甲基安非他命予附表一編
    號27至37所示之人（行為人、購毒者、交易時間、交易方式
    、毒品種類及價金，均詳如附表一編號27至37所載）。嗣員
    警分別於附表二所示時間，持搜索票至附表二所示之地點執
    行搜索，當場扣得如附表二所示之物品。何振維在未經有偵
    查權之機關或公務員發覺其有為附表一編號30所示犯行前，
    即主動向員警承認其有為附表一編號30所示犯行，自首而願
    接受裁判。
二、案經高雄市政府警察局刑事警察大隊、高雄市政府警察局新
    興分局報告臺灣高雄地方檢察署（下稱高雄地檢署）檢察官
    偵查起訴。
    理  由
甲、有罪部分：
壹、證據能力部分：
一、被告劉榮棡部分：
　㈠劉榮棡警詢之自白有證據能力：
  ⒈按被告之自白，非出於強暴、脅迫、利誘、詐欺、疲勞訊問
    、違法羈押或其他不正之方法，且與事實相符者，得為證據
    ，刑事訴訟法第156條第1項定有明文。實務上，受訊問之被
    告究竟出於何種原因坦承犯行，不一而足，或係遭訊問者以
    不正方式對待始承認，或係未遭不正方式對待，而係考量是
    否能獲輕判或免遭羈押，或出於自責悔悟者，或有蓄意頂替
    或別有企圖，此為受訊問者主觀考慮是否認罪所參酌因素，
    此種內在想法難顯露於外而為旁人所知悉。因之，只要訊問
    者於訊問之際，能恪遵法律規定，嚴守程序正義，客觀上無
    任何錯誤虛偽之誘導、逼迫或其他不正方法，致使被告意思
    表示之自由受有箝制，縱使被告自己基於某種因素而坦承犯
    行，要不能因此即認被告自白欠缺任意性。
  ⒉被告劉榮棡雖主張：其製作警詢筆錄之前，員警阮達睿有跟
    伊說如果都承認的話，伊就可以回家了，伊因此認罪等語（
    見訴167卷一第390頁），惟證人即員警阮達睿於本院審理中
    證稱：就程序來說伊有拘票，被告劉榮棡是現行犯，需送到
    地檢署，如果要讓他回去也是要檢察官讓他回去，伊並沒有
    權力要讓被告劉榮棡回去，伊怎麼可能跟被告劉榮棡說認罪
    的話他就可以回家了，伊沒有對被告劉榮棡為不正的誘導，
    就是依他手機裡面有什麼犯罪事實，對話紀錄其實就很清楚
    ，伊也有整理他的販賣時間、次數在筆錄裡面詢問他，讓他
    確認，伊也不會強迫被告劉榮棡承認什麼，就是對話紀錄裡
    面看到什麼東西，他講什麼，伊就記載在筆錄上等語（見訴
    三卷第22至24頁），否認有向被告劉榮棡表示認罪即可回家
    之情。本院審酌販賣第二級毒品乃重罪，茍無實際犯行，被
    告劉榮棡豈有為求脫免羈押，即隨意招認而自承重罪之理。
    況員警就本案相關案情詢問被告劉榮棡完畢後，曾詢以「以
    上所言是否為你自由意識下之陳述？」，經其答以「是。」
    ，及詢以「你是否有遭受警方不法對待？」，經其答以「沒
    有。」等語，並於警詢筆錄製作完畢，將筆錄交由被告劉榮
    棡親閱無訛後，在受詢問人欄簽名，有上開經被告劉榮棡親
    自簽名之警詢筆錄在卷可證（見訴167警二卷第175至176頁
    ），卷內亦無證據證明被告劉榮棡於警詢時所為之陳述，有
    遭強暴、脅迫等不正方法取供之情形。是本院認被告劉榮棡
    上開於警詢時所為之陳述，應無遭強暴、脅迫等不正方法取
    供之情形，自有證據能力。
　㈡證人陳俊宇警詢筆錄對被告劉榮棡有證據能力：
　⒈被告以外之人於檢察事務官、司法警察官或司法警察調查中
    所為之陳述，與審判中不符時，其先前之陳述具有較可信之
    特別情況，且為證明犯罪事實存否所必要者，得為證據，刑
    事訴訟法第159條之2定有明文。是依本條規定，被告以外之
    人於檢察事務官、司法警察（官）調查時所為之陳述，屬傳
    聞證據，依同法第159條第1項規定，本無證據能力，必具備
    「可信性」及「必要性」二要件，始例外得適用上開第159
    條之2規定，認有證據能力，而得採為證據。此之「必要性
    」要件，必須該陳述之重要待證事實部分，與審判中之陳述
    有所不符，包括審判中改稱忘記、不知道等雖非完全相異，
    但實質內容已有不符者在內，且該審判外之陳述，必為證明
    犯罪之待證事實存在或不存在所不可或缺，二者兼備，始足
    當之。故此所謂「為證明犯罪事實存否所必要者」，既必須
    達不可或缺之程度，自係指就具體個案案情及相關卷證判斷
    ，為發現實質真實目的，認為除該項審判外之陳述外，已無
    從再就同一供述者取得與其上開審判外陳述相同供述內容，
    倘以其他證據代替，亦無從達到同一目的之情形而言（最高
    法院95年度台上字第4414號判決意旨參照）。
  ⒉被告劉榮棡之辯護人爭執證人陳俊宇警詢證述之證據能力（
    見訴167卷一第390頁）。查，證人陳俊宇就附表一編號7所
    示部分，是否以價值共1,000元之麻花捲20包作為購買甲基
    安非他命之代價乙節，於警詢時證稱：對員警整理之毒品交
    易時間、地點及毒品數量、金額等均屬實，沒有意見等語（
    見訴167警五卷第134至136頁），然於本院審理中經詢問附
    表一編號7所示部分，是給被告劉榮棡現金，或是以麻花捲
    作為代價時，答稱：直接給現金等語，再經詢問為何被告劉
    榮棡表示證人陳俊宇該次是給他麻花捲作為交易毒品的對價
    時，答稱：真的忘記了等語（見訴167卷三第36至37頁），
    可見證人陳俊宇關於上開情事，於警詢及本院審理時之證詞
    ，存有前後陳述不符之情。
  ⒊審酌證人陳俊宇於本院證述時之記憶可能隨著時間經過而流
    逝，且考量證人陳俊宇接受司法警察調查之時間係108年10
    月間，斯時記憶應較審理時為深刻，可立即反應所知，較不
    致因時隔日久而遺忘案情；復觀諸上開警詢筆錄之製作，亦
    係提示被告劉榮棡與證人陳俊宇間之對話紀錄予證人陳俊宇
    查看，顯係有所本，非有刻意誘導之嫌，有上揭警詢筆錄在
    卷可按（見訴167警五卷第134頁），益見證人陳俊宇於製作
    上開警詢筆錄時之客觀外在環境，並無遭外力干擾之虞，證
    人陳俊宇所為之證述自應具任意性。
　⒋再證人陳俊宇於警詢中之證述實為證明本件犯罪事實所必要
    ，而觀諸證人陳俊宇於本院審理時之作證情況，可知於審判
    中已無法取得與證人陳俊宇前於警詢中相同之供述，其陳述
    自屬「證明犯罪事實存否所必要者」，綜上說明，可認證人
    陳俊宇於警詢時之陳述係出於自由意志而為陳述，且斯時記
    憶較審判中深刻，已具特別可信之情狀，又為證明被告劉榮
    棡是否涉犯本件罪行所必要，依刑事訴訟法第159條之2規定
    ，自應認有證據能力。故被告劉榮棡之辯護人主張證人陳俊
    宇警詢時之證述，無證據能力，並非可採。
　㈢被告劉榮棡與陳俊宇間之LINE對話紀錄證據能力：
　　被告劉榮棡之辯護人爭執被告劉榮棡與證人陳俊宇間之對話
    紀錄之證據能力（見訴一卷第390頁）。惟按社群網站或通
    訊軟體之對話紀錄，係社群或通訊軟體儲存用戶互動對話及
    情境表達紀錄，此為依據社群或通訊軟體之儲存功能，以機
    械作用真實保存當時對話之內容，就紀錄本身而言，未經人
    為操作，非屬人類意思表達之言詞或書面陳述，性質上為非
    供述證據（最高法院109年度台上字第5071號判決意旨參照
    ）。本件被告劉榮棡與告訴人間LINE對話紀錄，乃LINE儲存
    用戶互動對話及情境表達紀錄，以機械性能儲存對話當時所
    呈現之連續互動內容及情境表達紀錄，非屬人類意思表達之
    言詞或書面陳述，且以LINE對話本身之存在為待證事實，並
    非「被告以外之人於審判外之言詞或書面陳述」之傳聞證據
    ，其證據能力之有無，端視其取得證據之合法性及已否依法
    踐行證據之調查程序，以資認定。查，上開LINE對話紀錄與
    本案犯罪事實具有自然關聯性，經參與對話之人員即陳俊宇
    於警詢及本院審理時具結證稱上開對話紀錄係其與被告劉榮
    棡之對話等語（見訴167警五卷第134頁，訴167卷三第35頁
    ），足認卷附之上開對話紀錄，確實為被告劉榮棡與陳俊宇
    間之LINE對話紀錄，並經本院依法踐行證據調查之調查程序
    （見訴167卷三第341頁），復無事證足認有違背法定程式，
    或透過偽造、變造所取得之情事，應認有證據能力，故被告
    劉榮棡之辯護人主張上開LINE對話紀錄，無證據能力，亦非
    可採。
二、被告沈光輝、蕭凱成、何振維部分：　　
　　本判決下開所引用具有傳聞證據性質之證據資料，經檢察官
    、被告沈光輝、被告蕭凱成、被告何振維及其等之辯護人於
    本院行審理程序時，均表示同意作為證據（見訴167卷一第1
    11至113頁，訴167卷三第171至173頁，訴緝卷第65頁），本
    院審酌該等證據作成之情況，既無違法取得情事，復無證明
    力明顯過低等情形，認以之作為證據應屬適當，依刑事訴訟
    法第159條之5第1項規定，對被告沈光輝、被告蕭凱成、被
    告何振維均有證據能力。
三、又本判決後述所引用之非供述證據部分，與本案均有關聯性
    ，且查無違反法定程序取得之情，依刑事訴訟法第158 條之
    4 規定反面解釋，對被告沈光輝、被告蕭凱成、被告劉榮棡
    及被告何振維均具證據能力。
貳、實體部分：
一、認定犯罪事實所憑之證據及其認定之理由：　　
  ㈠被告沈光輝部分（即附表一編號1部分）：
　　被告沈光輝有於附表一編號1所示之時間、地點，以如附表
    一編號1所示之犯罪方式，販賣第二級毒品甲基安非他命予
    王永順之事實，業據被告沈光輝於警詢及本院審理時坦承不
    諱（見訴167警一卷第2至4頁，訴167卷一第108至109頁、訴
    167卷二第149頁，訴167卷三第325頁），核與證人王永順於
    警詢時證述情節大致相符（見訴167卷一第184頁），並有王
    永順之指認犯罪嫌疑人紀錄表（見訴167警五卷第171至173
    頁，訴167卷一第235至239頁）、被告沈光輝與王永順間之L
    INE對話紀錄（見訴167警一卷第3頁）等在卷可稽，足認被
    告沈光輝上開自白與事實相符，並有證據補強，堪以採信。
  ㈡被告蕭凱成之附表一編號2至5所示部分：
　　訊據被告蕭凱成固不否認有附表一編號2至4所示有償交付甲
    基安非他命予證人王永順之事實，惟均矢口否認有何販賣第
    二級毒品之犯行，辯稱：附表一編號2至4部分，伊與王永順
    係一起合資購買毒品，因為合資購買可以以比較低的價格買
    到量比較多的毒品，附表一編號5部分，當天是王永順來問
    伊甲基安非他命的價格，伊回覆後就沒有下文了，所以當天
    就沒有合資成功云云（見訴167卷一第134頁，訴167卷三第3
    65頁）。辯護人則以：附表一編號2至4部分，被告蕭凱成是
    與王永順合資購買，應構成幫助施用，附表一編號5部分，
    自對話紀錄無從知悉該筆交易是否成功，卷內也無其他證據
    足證108年1月2日被告蕭凱成與王永順有完成該筆交易，如
    法院認定有交付毒品，也是合資購買，蕭凱成給王永順1克1
    ,300元，便宜200元，可以證明他們合資購買可以壓低價錢
    ，被告蕭凱成沒有營利的意圖，亦應構成幫助施用等語（見
    訴167卷一第141至147頁，訴167卷三第371頁），為被告蕭
    凱成答辯。經查：
　⒈被告蕭凱成有於附表一編號2至4所示之時間，以LINE與證人
    王永順聯絡交易甲基安非他命事宜後，王永順於附表一編號
    2至4所示之時間，匯款至被告蕭凱成之中國信託銀行帳號00
    0-0000000000000號帳戶內，被告蕭凱成並於附表一編號2至
    4所示之時間、地點交付甲基安非他命予證人王永順之事實
    ，業據證人王永順於警詢及本院審理時證述明確（見訴167
    卷一第227頁，訴167卷三第211至214頁），復據被告蕭凱成
    坦認在卷（見訴167卷一第134至135頁），並有中國信託商
    業銀行股份有限公司110年4月22日中信銀字第110224839102
    064號函暨所附蕭凱成所申設之中國信託商業銀行帳號000-0
    000000000000號帳戶之交易明細1份（見訴167卷一第329至3
    81頁）、王永順之指認犯罪嫌疑人紀錄表（見訴167警五卷
    第171至173頁）、被告蕭凱成與證人王永順之LINE對話紀錄
    翻拍照片（見訴167卷一第247至249頁、第253頁）等在卷可
    稽，此部分事實，首堪認定。
　⒉附表一編號3部分，交付甲基安非他命重量之更正：　
　　證人王永順於警詢時證稱：伊於107年12月1日以8,000元向
    蕭凱成購買2錢甲基安非他命等語（見訴一卷第227頁），復
    於本院審理中證稱：107年12月1日的LINE對話紀錄是伊跟被
    告蕭凱成購買甲基安非他命的對話，對話中提到的「兩份」
    是指2錢，被告蕭凱成有把2錢甲基安非他命交給伊等語（見
    訴二卷第213頁）；被告蕭凱成則於警詢中，經員警詢問「
    王永順於筆錄中稱，他於107年12月1日在高雄市苓雅區中正
    一路13樓之1，以新台幣8000元向你購買2錢安非他命，對此
    你有無意見？」等語時，答稱：「有，就像我剛剛說的，我
    們只是合資，我是跟王永順一起集資購買的」等語，復於員
    警提示其與王永順於107年12月1日之LINE對話紀錄，詢問對
    話內容係何意時，答稱：「我們談妥一起合資購買，他以新
    台幣8000元出資購買2錢安非他命」等語（見訴167警一卷第
    178至179頁）。互核證人王永順及被告蕭凱成上開供述，就
    附表一編號3部分，被告蕭凱成是交付2錢之甲基安非他命予
    王永順乙節供述一致。復佐以被告蕭凱成與王永順於附表一
    編號2所示時間，交易之甲基安非他命價格，1錢為4,000元
    ，與起訴書所載附表一編號2-2部分所載1錢之交易價格為8,
    000元，差距懸殊，卷內亦無其他證據足證被告蕭凱成與王
    永順該次是以8,000元交易1錢之甲基非他命，故應以被告蕭
    凱成與證人王永順所述附表一編號3部分是交易2錢甲基安非
    他命方為合理。是以，108年度偵字第22891號起訴書附表一
    編號2-2部分，記載交易之甲基安非他命重量為1錢，顯然有
    誤，在不影響起訴之犯罪事實同一性之原則下，故將此次交
    易之甲基安非他命重量更正如本判決附表一編號3所示。
　⒊附表一編號4部分，交付甲基安非他命重量之更正：
　　證人王永順於警詢時證稱：伊於107年12月15日以1,100元向
    被告蕭凱成購買1公克甲基安非他命等語（見訴167卷一第22
    7頁），復於本院審理中證稱：107年12月15日的LINE對話紀
    錄是交易毒品的對話，伊購買1,100元，重量少於1克，蕭凱
    成在他的租屋處有把毒品交給伊等語（見訴167卷二第213至
    214頁）；被告蕭凱成則於警詢中，經員警詢問「王永順於
    筆錄中稱，他於107年12月15日在高雄市苓雅區中正一路13
    樓之1，以新台幣1100元向你購買1公克安非他命，對此你有
    無意見？」等語時，答稱：「有，我們只是合資，我是跟王
    永順一起集資購買的」等語（見訴167警一卷第179頁）。互
    核證人王永順及被告蕭凱成上開供述，就附表一編號4部分
    ，被告蕭凱成是交付1公克之甲基安非他命予王永順乙節供
    述一致。復佐以被告蕭凱成與王永順於附表一編號2、3所示
    時間，交易之甲基安非他命價格，1錢約4,000元，與起訴書
    附表一編號5部分所載1錢之交易價格為1,100元，差距懸殊
    ，卷內亦無其他證據足證被告蕭凱成與王永順該次是以1,10
    0元交易1錢之甲基非他命，故應以被告蕭凱成與證人王永順
    所述附表一編號4部分是交易1公克之甲基安非他命方為合理
    。是以，108年度偵字第22891號起訴書附表一編號2-4部分
    ，記載交易之甲基安非他命重量為1錢，顯然有誤，在不影
    響起訴之犯罪事實同一性之原則下，故將此次交易之甲基安
    非他命重量更正如本判決附表一編號4所示。
　⒋被告蕭凱成有於附表一編號5所示時間、地點，交付1公克之
    甲基安非他命予王永順，理由如下：
　⑴證人王永順於警詢時證稱：伊於108年1月2日在被告蕭凱成租
    屋處以1,300元購買甲基安非他命等語（見訴167卷一第227
    頁），其復於本院審理中證稱：於LINE對話時，蕭凱成有跟
    伊說甲基安非他命1公克1,300元，只收現金，伊有答應，伊
    於108年1月2日在高雄市○○區○○○路000號13樓跟蕭凱成購買1
    公克的甲基安非他命，伊有給蕭凱成現金1,300元，蕭凱成
    也有交付甲基安非他命給伊，因為蕭凱成賣伊的價格比其他
    人的價格還低，所以伊應該是一定會去找他拿等語（見訴16
    7卷二第202至204頁、第206至208頁），就其有於108年1月2
    日向被告蕭凱成購買1,300元的甲基安非他命乙節，前後供
    述一致。
  ⑵復觀之被告蕭凱成與王永順於108年1月2日之對話紀錄，其內
    容如下：
　　王永順：哥、我朋友要調煙、(通話8分57秒)。
　　蕭凱成：剛剛忘了跟你說1g要＄1300，只收現金。
　　王永順：好。
　　蕭凱成：我再拿下去給你、（語音訊息19秒）。
　　王永順：嗯。
　　依上開對話內容，可知王永順主動向被告蕭凱成表示要購買
    甲基安非他命，被告蕭凱成表示1公克要1,300元，王永順應
    允之，雙方已就交易甲基安非他命之價金達成合意，被告蕭
    凱成並表示會拿下去交給王永順，其間嗣後並無取消交易
　　等類此對話，又證人王永順苟未順利購得毒品，自亦將質問
    被告蕭凱成，或表示抱怨、不滿之意，惟依卷內通訊監察譯
    文內容，絲毫未有此情，凡此種種，均可認被告蕭凱成於10
    8年1月2日確實有交付1公克之甲基安非他命予王永順，並收
    受王永順交付之價金1,300元。是以，上開對話紀錄，應可
    補強證人王永順上開證述內容非虛，應可採信。
　⑶綜上，被告蕭凱成有於附表一編號5所示之時間、地點，交付
    1公克之甲基安非他命予王永順，並收取王永順交付之1,300
    元乙節，亦堪認定。
　⒌被告蕭凱成就附表一編號2至5所示有償交付甲基安非他命予
    證人王永順之行為，均屬販賣第二級毒品甲基安非他命予證
    人王永順之行為：　
　⑴按所謂合資、代購、調貨行為是否構成販賣，應視被告在買
    賣毒品過程中之交易行為特徵而定，即其究係立於賣方之立
    場，向上游取得貨源後以己力為出售之交易，抑或立於買方
    立場，代為聯繫購買加以判斷。若被告接受買主提出購買毒
    品之要約，並直接收取價金、交付毒品予買主，自己完遂買
    賣的交易行為，阻斷毒品施用者與毒品提供者的聯繫管道，
    縱其所交付之毒品，係其另向上游毒販所取得，然其調貨行
    為仍具有以擴張毒品交易而維繫其自己直接為毒品交易管道
    之特徵，自仍屬於毒品危害防制條例所規定之販賣行為，因
    上游毒販與買主間並無直接關聯，無從認係立於買方立場，
    為買主代為聯繫購買毒品，該毒品交易行為，自僅屬被告自
    己一人之單獨販賣行為（最高法院107年度台上字第417號判
    決意旨參照）。換言之，販毒者與買方議妥交易後，始轉而
    向上手取得毒品交付買方，不論該次交易係起因於賣方主動
    兜售或買方主動洽購，販毒者既有營利意圖，尚非可與單純
    為便利施用者乃代為購買毒品之情形等同視之，而論以幫助
    施用罪。二者之區辨，主要仍在營利意圖之有無，如從整體
    取得毒品過程觀之，販毒者對於毒品之數量、價額、交付方
    式等，有自主決定之權，並掌握取得毒品之管道，買方下次
    購毒仍須透過此途逕始能取得，販毒者並從中獲有利得，而
    此利得非以金錢為限，獲得金錢、減省費用、供己施用之毒
    品等皆可，均不影響販賣毒品罪之成立（最高法院108年度
    台上字第339號判決同旨）。
　⑵被告蕭凱成及其辯護人雖辯稱附表一編號2至5所示有償交付
    毒品之舉，各係基於團購、合資之名義，當不構成販賣第二
    級毒品云云。然證人王永順於警詢時均未提及附表一編號2
    至5所示部分，係與被告蕭凱成合資向他人購買毒品（見訴1
    67卷一第227頁），且其於本院審理中證稱：伊跟蕭凱成說
    伊要調安非他命，他跟伊說多少錢，伊就跟他買，蕭凱成不
    會跟伊說購買甲基安非他命的成本、來源，伊可能要拿1公
    克甲基安非他命，他就跟伊說1公克甲基安非他命多少錢，
    伊沒有見過蕭凱成的毒品上手，蕭凱成沒有跟伊表示過要跟
    伊一起湊團去買毒品，他只會跟伊說他現在要拿貨，問伊有
    沒有要順便拿，伊曾經要詢問毒品來源，想說看能不能認識
    ，但是蕭凱成說不方便，所以伊也不會再多問，他賣1,300
    元，伊能接受就買，伊不知道蕭凱成給伊的甲基安非他命成
    本是多少，蕭凱成說的湊團就是問伊要不要調貨，他只是為
    了訊息字面上不要那麼明顯說他在販賣毒品，所以用湊團問
    伊要不要加入，這是暗號，是要掩飾他在販賣毒品，蕭凱成
    未曾跟伊說過需要集資多少錢才能購買毒品等語（見訴167
    卷二第202頁、第204至205頁、第209頁、第212至213頁、第
    216頁）。本院再觀諸前述卷附附表一編號2至5之LINE對話
    紀錄，均未提及被告蕭凱成取得毒品之具體來源、聯絡方式
    或實際進價為何，核與證人王永順前揭審理中證述不清楚被
    告蕭凱成購買甲基安非他命之成本、對於被告蕭凱成與上游
    間購買毒品之洽談過程全然不知，亦未與被告蕭凱成上游有
    任何接觸等節相符，足見證人王永順前揭證述應非虛妄而可
    採信。則證人王永順於附表一編號2至5所示時間購毒時，既
    對於被告蕭凱成所交付毒品來源、實際進價等交易細節均一
    無所知，亦無從與被告蕭凱成毒品上游直接聯繫交易甲基安
    非他命事宜、探詢被告蕭凱成實際毒品進價，堪認被告蕭凱
    成係主動向證人王永順提出購買毒品之邀約，或是接受證人
    王永順提出購買毒品要約後，進而收取價金暨安排交付毒品
    事宜，係自己完遂買賣交易行為，阻斷證人王永順與更上游
    毒品提供者的聯繫，被告蕭凱成對於各次毒品交易之價格、
    交付方式、取得管道等均有自主決定權，已居於毒品交易主
    導者、自己直接為毒品交易管道之地位，自屬於毒品危害防
    制條例所規定之販賣行為，並非單純充當證人王永順與其毒
    品上游間之手足、機械性轉交毒品及現金，顯與便利他人施
    用毒品而居間代購之幫助施用情形實有不同。再者，證人王
    永順於本院審理中另證稱：伊跟蕭凱成購買甲基安非他命，
    通常不會有需要提早跟被告蕭凱成說，等他湊多少的量才能
    買到毒品之情形，就是他要賣給伊的量夠，就會說什麼時候
    可以去拿，如果他剛好沒有的話，他要去進貨，就會叫伊晚
    一點或是隔天等語（見訴167卷二第215至216頁），顯與合
    資購買是彼此立於平等地位而共享資訊，並共同討論出資數
    額、購買對象、推派何人購買等事項之情形不同，故被告蕭
    凱成辯稱附表一編號2至5部分，係與王永順合資購買甲基安
    非他命，並非販賣甲基安非他命予王永順云云，委無足採。
　⒍辯護人雖另辯稱：附表一編號5部分，證人王永順說他在外面
    市價是1,500元，蕭凱成給他是1公克1,300元，便宜200元，
    可證明被告蕭凱成沒有販賣的意圖等語。惟被告蕭凱成既未
    提供其所取得毒品之進價及數量等相關證據供本院調查以實
    其說，且卷內亦無其餘證據可為佐證，而難查得被告蕭凱成
    向上游取得毒品之交易實情；況利得非僅價差之金額為限，
    減省費用、供己施用之毒品皆可，又毒品之價格除取決於數
    量外，其純度、品質亦影響毒品之價格，相同數量之甲基安
    非他命，可能因純度之不同，致交易之價格不同，自無從僅
    因被告蕭凱成販賣予王永順之毒品價格，較王永順向他人詢
    問之價格為低，即認被告蕭凱成無營利之之意圖，辯護人此
    部分所辯，亦不足採。
　⒎至證人陳文成雖於本院審理中，經辯護人詢問：「蕭凱成是
    否敘述王永順也是合資購買的人之一？」時，答稱：「是」
    等語（見訴167卷二第223至224頁），惟於本院詢問：「王
    永順與蕭凱成之間的毒品往來細節你有無親自看過？」時，
    答稱：「沒有」等語（見訴167卷二第228頁），可見證人陳
    文成並未親自見聞被告蕭凱成與王永順間之甲基安非他命交
    易情形，僅係聽被告蕭凱成之敘述，而認定被告蕭凱成與王
    永順間係合資購買甲基安非他命，自無從據證人陳文成此部
    分之證述，為有利被告蕭凱成之認定。
  ㈢被告蕭凱成之犯罪事實一、㈢幫助施用第二級毒品部分：
　⒈被告蕭凱成於108年2月26日18時3分前某時許，與陳文成達成
    合資購買第二級毒品甲基安非他命之合意後，陳文成出資7,
    400元，並於同日18時3分後某時許，交付6,200元（扣除先
    前陳文成代繳蕭凱成之電話費用1,200元）予被告蕭凱成，
    再由被告蕭凱成在不詳地點，向不詳之人，購買第二級毒品
    甲基安非他命後，於同日18時3分後某時許，在陳文成位在
    高雄市○○區○○○路000號13樓之1租屋處，交付重量1錢（3.75
    公克）之甲基安非他命予陳文成，以此方式幫助陳文成施用
    第二級毒品甲基安非他命1次之事實，業據被告蕭凱成於警
    詢及本院審理中均坦承不諱（見訴167警一卷第196至197頁
    ，訴167卷一第134頁，訴167卷二第150頁、第199頁，訴167
    卷三第325頁），核與證人陳文成於警詢及本院審理中證述
    情節大致相符（見訴167警二卷第21至22頁，訴167卷二第21
    7至232頁），並有陳文成之指認犯罪嫌疑人紀錄表（見訴16
    7警二卷第24至27頁、第31至35頁）、被告蕭凱成與陳文成
    間之LINE對話紀錄（見訴167警二卷第21頁）等在卷可稽，
    足認被告蕭凱成上開自白與事實相符，並有證據補強，堪以
    採信。
　⒉公訴意旨雖認被告蕭凱成就本次犯行，係基於販賣第二級毒
    品甲基安非他命之犯意，於犯罪事實㈢所示時間、地點，以
    7,400元之價格販賣1錢之甲基安非他命予陳文成。惟查：　
　⑴按，受施用毒品者委託，代為向販售毒品者購買毒品後，交
    付委託人以供施用，並收取價款，與受販售毒品者委託，將
    毒品交付買受人，並收取價款，二者同具向毒販取得毒品後
    交付買受人並收取代價之行為外觀，其固因行為人主觀上，
    究與販售者抑或買受人間有意思聯絡，而異其行為責任，單
    純意在便利、助益施用而基於與施用者間之意思聯絡，為施
    用者代購毒品之情形，僅屬幫助施用。
　⑵證人陳文成固於警詢時證稱：伊與蕭凱成108年2月26日之LIN
    E對話紀錄，是伊有跟他要1錢的甲基安非他命，市價7,400
    元，扣掉1,200元手機費餘額，伊再給他6,200元就好，於10
    8年2月26日在伊位在高雄市○○區○○○路000號13樓之1住處交
    易成功，以7,400元購買1錢甲基安非他命等語（見訴167警
    二卷第21至22頁），然其於本院審理中改證稱：伊與蕭凱成
    合租在中正一路，伊沒有東西（指甲基安非他命）的時候，
    就會問蕭凱成要不要一起合資，因為伊跟蕭凱成住同一樓層
    ，合資的話方便跟蕭凱成拿毒品，蕭凱成事先會跟伊說合資
    購買的重量跟價錢，伊把錢交給蕭凱成，108年2月26日伊與
    陳文成之對話紀錄就是要一起合資，伊原本要出7,400元，
    因伊曾幫蕭凱成代墊手機費1,200元，所以從中扣除後，伊
    只要給蕭凱成6,200元等語（見訴167卷二第218頁、第220至
    222頁、第229至230頁）， 已改證稱是與被告蕭凱成合資購
    買甲基安非他命，而非證述向被告蕭凱成「購買」甲基安非
    他命，可見其向被告蕭凱成取得甲基安非他命之原因，前後
    證述已有不一，是證人陳文成先前證述向被告蕭凱成購買甲
    基安非他命，尚難輕信。
　⑶證人陳文成雖於警詢時證稱：伊於108年2月26日在伊位在高
    雄市○○區○○○路000號13樓之1住處交易成功，以7,400元購買
    1錢甲基安非他命等語（見訴167警二卷第22頁），固未言明
    係請被告蕭凱成代購或與被告蕭凱成合資購買。然施用毒品
    者委託他人代購毒品（亦可同時包括與他人合資購買情形）
    或單純向該他人購買毒品，就施用毒品者而言均屬購買毒品
    ，且俱有交付價金、收取毒品之外觀，故施用毒品者未明確
    區分，或陳述不精確，而僅泛稱係向該他人購買（交易）毒
    品者，並非難以想像。且證人陳文成上開所謂「以7,400元
    購買1錢甲基安非他命」，究係向被告蕭凱成購買，抑或託
    被告代購、合資購買，亦非明確。又被告蕭凱成於警詢及本
    院審理中均已辯稱係與證人陳文成合資購買，而被告蕭凱成
    上開辯解，與證人陳文成於本院審理時之前開證詞大致相符
    （見訴167卷二第218頁、第220至222頁、第229至230頁），
    且證人陳文成於警詢中所稱「以7,400元購買1錢甲基安非他
    命」乙節，與其嗣於審理時證稱其出資7,400元與被告合資
    購買甲基安非他命等情，亦不相悖。故是否得以證人陳文成
    上開警詢之非無瑕疵可指之證述作為認定其販賣毒品之證據
    ，並非無疑。且若無其他補強證據，單憑證人陳文成於警詢
    中之上開證述，亦難以認定被告蕭凱成有公訴意旨所指之販
    賣第二級毒品犯行。
　⑷再者，卷內除前開對話紀錄外，已無其他對話紀錄，足資作
    為證人陳文成上開警詢時證述之補強證據，從而，公訴意旨
    認被告蕭凱成就此部分係販賣第二級毒品予陳文成，難認有
    據。
  ㈣被告劉榮棡部分（即附表一編號6至26部分）：
　  訊據被告劉榮棡固不否認有分別於附表一編號6至26所示之
    時間、地點交付甲基安非他命予陳俊宇，並收取陳俊宇交付
    之現金或麻花捲之事實，惟矢口否認有何販賣第二級毒品犯
    行，辯稱：陳俊宇是請伊幫他拿，伊並沒有賺價差，也沒有
    從中獲利，因為當時伊跟陳俊宇關係比較親密，所以他請伊
    幫忙拿甲基安非他命，伊就會幫他拿云云（見訴167卷一第3
    86頁）；辯護人則以：依最高法院104年度台上字第256號、
    98年台上字第3670號、110年度台上字第3606號等刑事判決
    意旨，均認為販賣毒品主觀尚須有營利之意圖，而證人陳俊
    宇於審理中證稱其不知道被告劉榮棡之獲利為何，主觀上他
    是認為被告劉榮棡幫他去拿的，所以並非被告劉榮棡在販賣
    ，證人陳俊宇也有提到附表一編號7部分，在河堤戀館有順
    便休息，故被告劉榮棡主觀上沒有販賣的意圖，應依藥事法
    第83條第1項規定論處等語（見訴167卷一第19至24頁，訴16
    7卷三第371頁），為被告劉榮棡辯護。經查：
　⒈被告劉榮棡有以其所有如附表二編號58所示之行動電話與陳
    俊宇聯繫後，於附表一編號6至26所示之時間、地點，交付
    甲基安非他命予陳俊宇，並以附表一編號6至26所示之方式
    收取附表一編號6至26所示之金錢及麻花捲等事實，業據證
    人陳俊宇於警詢及本院審理時證述明確（見訴167警五卷第1
    32至136頁，訴167卷三第26至28頁、第35至37頁、第39頁）
    ，復據被告劉榮棡坦認在卷（訴167卷一第387至388頁），
    並有陳俊宇之指認犯罪嫌疑人紀錄表（見訴167警五卷第137
    至138頁）、被告劉榮棡與陳俊宇之LINE對話紀錄（見訴167
    警五卷第141至164頁）、高雄市政府警察局刑事警察大隊10
    8年7月23日搜索扣押筆錄暨扣押物品目錄表（見訴167警二
    卷第298至302頁）、現場蒐證照片及扣押物品照片（見訴16
    7警二卷第304至310頁）等在卷可稽，並有如附表二編號56
    至58所示之物扣案為憑，此部分事實，首堪認定。
　⒉附表一編號10部分，犯罪時間之更正：
    觀之被告劉榮棡與陳俊宇於108年2月28日之LINE對話紀錄（
    見訴167警二卷第216至217頁），可見陳俊宇於108年2月28
    日21時30分，向被告劉榮棡表示「我要兩張」，被告劉榮棡
    覆以「你10:15到武廟旁的全家」，嗣於同日22時12分許，
    陳俊宇傳送「我到了」等文字訊息予被告劉榮棡，堪認被告
    劉榮棡與陳俊宇是於108年2月28日22時12分許，在高雄市○○
    區○○路00號全家便利商店進行交易，108年度偵字第22891號
    起訴書附表一編號3-5部分，將交易時間記載為「108年2月2
    8日10時15分」，顯然有誤，在不影響起訴之犯罪事實同一
    性之原則下，故將此次之交易時間更正如本判決附表一編號
    10「交易時間」欄所示。
　⒊被告劉榮棡就附表一編號6至26所示有償交付甲基安非他命予
    證人陳俊宇之行為，均屬販賣第二級毒品甲基安非他命予證
    人陳俊宇之行為：
　⑴證人陳俊宇與警詢時證稱：伊有向被告劉榮棡購買第二級毒
    品甲基安非他命，於107年7、8月左右開始向他購買，都是
    透過LINE聯繫，約定好時間、地點面交，一手交錢一手交貨
    ，購買過很多次，所以不記得幾次等語（見訴167警五卷第1
    33至134頁），經員警提示其與被告劉榮棡間之LINE對話紀
    錄後證稱：伊與劉榮棡間之108年1月14日至同年7月16日LIN
    E對話紀錄係於判決附表一編號6至26所示時間、地點，跟劉
    榮棡購買甲基安非他命，都是面交，一手交錢一手交貨等語
    （見訴167警五卷第134至136頁），其復於本院審理時證稱
    ：伊在交友軟體上認識被告劉榮棡，伊有跟他購買毒品，附
    表一編號6至26所示各次都是跟他購買，每次都有拿錢給他
    ，一手交錢給劉榮棡，一手跟劉榮棡拿甲基安非他命等語（
    見訴167卷三第26至27頁、第39頁），核與上開被告劉榮棡
    與證人陳俊宇間之LINE對話紀錄相符，而被告劉榮棡於警詢
    時亦自承有販賣甲基安非他命予陳俊宇等語（見訴167警二
    卷第166至168頁），堪信可採。
  ⑵證人陳俊宇於本院審理時雖一度證稱：是請被告劉榮棡幫伊
    拿毒品等語（見訴167卷二第26頁、第29頁），惟自證人陳
    俊宇於本院審理中證述之歷程觀之，於辯護人詢問：「你有
    無跟劉榮棡購買毒品，還是你請他幫你拿？」時，答稱「我
    跟他購買」，辯護人復詢問：「每次都是跟他購買的嗎？」
    ，再以點頭回覆（見訴167卷三第26至27頁），後於辯護人
    詢問：「劉榮棡說是幫你去拿毒品的，有何意見？」時，答
    稱：「沒有」，經辯護人再次確認「沒有意見是沒有幫你拿
    毒品還是什麼意思？他說他是幫你去拿毒品的，因為你們是
    朋友關係，是否如此？」時，答稱：「是，是請他幫我拿」
    等語（見訴167卷三第29頁），可見證人陳俊宇於本院審理
    中證述之初，即證述其是向被告劉榮棡購買甲基安非他命，
    嗣經辯護人詢問其對被告劉榮棡所述是幫證人陳俊宇去拿毒
    品之說法有何意見時，證人陳俊宇方改證稱是請被告劉榮棡
    幫其去拿毒品，則證人陳俊宇證述是請被告劉榮棡幫其拿毒
    品等語，是否本於其親身經歷所述，已非無疑；再者，觀之
    被告劉榮棡與證人陳俊宇間之LINE對話紀錄，證人陳俊宇有
    毒品需求時，多係向被告劉榮棡表示「可以找你拿」、「哥
    兩張好了」、「哥我明天想拿一張」、「哥欸明天我回高雄
    我要兩張」、「想拿兩張」、「我要兩張」、「方便兩張嗎
    」、「方便一張嗎」、「今天想拿一張，看什麼時候可以拿
    」、「哥可以跟你商量一下嗎，方便先拿兩張，母親節隔天
    回高雄就馬上還你，可以嗎」等語（見訴167警二卷第211至
    231頁），直接向被告劉榮棡表示其想要購買之數量，未見
    陳俊宇要被告劉榮棡替其向他人代購毒品，況證人陳俊宇於
    本院審理中亦證稱：伊不知道劉榮棡的毒品上游是何人，也
    不知道劉榮棡向上游拿甲基安非他命的價錢為何，亦不知道
    劉榮棡賣毒品給伊有無賺錢等語（見訴167卷三第32頁），
    顯與代購情節不符，足可認證人陳俊宇於警詢及本院審理中
    所述係向被告劉榮棡購買毒品之證詞較值採認。
　⑶又毒品交易不必然以現貨買賣為常態，毒品交易通路賣方上
    、下手間，基於規避查緝風險，節約存貨成本等不一而足之
    考量，臨交貨之際，始互通有無之情形，亦所在多有，故毒
    販基於營利之意圖，與買方議妥交易後，始轉而向上手取得
    毒品交付買方，尚非可與單純為便利施用者乃代為購買毒品
    之幫助施用情形等同視之，仍應論以販賣毒品罪（最高法院
    101年度台上字第4983號判決意旨參照）。再觀之前開被告
    劉榮棡與證人陳俊宇之LINE對話紀錄，可見陳俊宇向被告劉
    榮棡表示要購買毒品之數量後，被告劉榮棡曾多次覆以：「
    我等等幫你拿」、「我等等先去拿起來放」、「我順路去拿
    」、「我問完敲你」、「我幫你問問」、「我敲了，等他回
    」、「我要下午3點後才有空去拿喔」等語（見訴167警二卷
    第211頁、第215至218頁、第220頁、第222頁、第229頁、第
    231頁），足認被告劉榮棡與陳俊宇間之毒品交易模式，是
    證人陳俊宇向被告劉榮棡提出毒品之需求後，復由被告劉榮
    棡轉而向上手取得甲基安非他命後，再交付予陳俊宇，並直
    接向陳俊宇收取價金，證人陳俊宇不但與被告劉榮棡之毒品
    上游無任何聯繫方式、毒品交易進行時無從與該上游碰面，
    對該毒品上游係何人，以及交易標的之毒品實際價值若干亦
    全不知悉，隔絕甲基安非他命施用者與甲基安非他命提供者
    之聯繫管道，自己完成買賣之交易行為，自可認屬自己直接
    為甲基安非他命交易管道之特徵，而非單純基於買方立場，
    代為聯繫購買，自屬販賣甲基安非他命之行為。是被告劉榮
    棡及辯護人上開抗辯，應不可採。
  ㈤被告何振維部分（即附表一編號27至37部分）：　　
　⒈被告何振維於附表一編號27至37所示之時間、地點，以附表
    一編號27至37所示之犯罪方式，販賣第二級毒品甲基安非他
    命予附表一編號27至37所示之人之事實，業據被告何振維於
    警詢、偵查中及本院審理時坦承不諱(訴167警三卷第18至20
    頁，訴167卷三第167至170頁、第296頁、第326頁、第364頁
    ，訴緝66警卷第19至20頁，訴緝66聲羈卷第41至43頁、訴訴
    808卷一第70至71頁、186頁，訴808卷二第80頁，訴緝66卷
    第59至61頁、第102頁、第140頁)，核與證人王永順於警詢
    、偵查中及本院審理時（訴167卷一第208至210頁、第223頁
    ，訴167卷三第308頁、第310頁）、證人許志全於警詢時（
    訴167警五卷第25頁）、證人蘇凱民於警詢時（見訴緝66警
    卷第75至76頁）、證人許致遠於警詢時（見訴緝66偵卷第86
    至87頁）證述情節大致相符，並有被告何振維與證人蘇凱民
    於108年2月5日之LINE對話紀錄（見訴緝66警卷第7頁）、被
    告何振維與證人許致遠之通訊軟體SKYPE對話紀錄（見訴緝6
    6警卷第29至30頁）、高雄市政府警察局新興分局搜索扣押
    筆錄暨扣押物品目錄表及扣押物品照片（見訴緝66警卷第10
    0至113頁）在卷可佐，及附表二編號59、67、71所示之物扣
    案為憑，足認被告何振維上開自白與事實相符，並有證據補
    強，自堪採為認定犯罪事實之依據。
　⒉附表一編號27部分，交易時間、地點之更正：　
　  證人王永順雖於警詢時經員警提示其與被告何振維於108年2
    月12日15時2分至4分進入高雄市○○區○○○路000號「趣旅館」
    之監視器錄影畫面並詢問其等至該飯店做何事時，答稱：伊
    以9,500元向何振維購買1錢甲基安非他命等語（見訴167卷
    一第223頁），惟被告何振維於警詢時否認有與被告王永順
    於上開時間、地點，在「趣旅館」進行甲基安非他命交易（
    見訴167卷一第18頁），並於本院審理中供稱：當天確實有
    跟王永順交易，但交易的地點並不是在「趣旅館」，那天二
    人是先約炮，之後才回伊住處交易毒品等語（見訴167卷三
    第168至169頁），證人王永順於本院審理中亦證稱：伊印象
    中事先去「趣旅館」約炮，然後去他的租屋處拿毒品等語（
    見訴167卷三第303頁），被告何振維與王永順於本院審理中
    就附表一編號27部分，一致陳述當天2人是先在「趣旅館」
    見面後，才至被告何振維位在高雄市○○區○○○路000巷0號2樓
    租屋處進行甲基安非他命交易，堪認附表一編號27部分，被
    告何振維與王永順是於108年2月12日15時4分後某時許，在
    被告何振維位在高雄市○○區○○○路000巷0號2樓租屋處進行交
    易，108年度偵字第22891號起訴書附表一編號4-1部分，將
    交易時間、地點分別記載為「108年2月12日15時」、「高雄
    市○○區○○○路000號」，顯然有誤，在不影響起訴之犯罪事實
    同一性之原則下，故將此次之交易時間、地點更正如本判決
    附表一編號27「交易時間、地點」欄所示。
　⒊附表一編號28部分，交易時間之更正：　
　　觀之被告何振維與王永順於108年2月20日之LINE對話紀錄（
    見訴167卷三第254頁），可見雙方就交易毒品之價格達成協
    議後，王永順向被告何振維表示可以見面進行交易，被告何
    振維應允後，於108年2月20日10時41分傳送「到了」之文字
    訊息予證人王永順，堪認附表一編號28部分，被告何振維與
    王永順是於108年2月20日10時41分後稍後某時許進行甲基安
    非他命交易，108年度偵字第22891號起訴書附表一編號4-2
    部分，將交易時間記載為「108年2月20日22時」，顯然有誤
    ，在不影響起訴之犯罪事實同一性之原則下，故將此次之交
    易時間更正如本判決附表一編號28「交易時間」欄所示。
　⒋附表一編號30部分，交易地點之更正：
　　被告何振維於警詢時供稱：王永順最近一次是於108年2月26
    、27日左右，先用LINE跟伊聯繫交易事宜後，然後他來伊位
    在高雄市○○區○○○路000巷0號2樓，以約1萬元購買1錢第二級
    毒品甲基安非他命等語（見訴167警三卷第18頁）；證人王
    永順則於本院審理中證稱：伊印象中跟何振維在高雄市○○區
    ○○○路000號「宮賞藝術飯店」交易過一次，其餘跟何振維購
    買毒品的地點都在他的租屋處，108年2月26日伊記得是去他
    的租屋處拿的等語（見訴167卷三第302頁、第308頁），互
    核被告何振維與王永順前開供述，就108年2月26日其等間交
    易甲基安非他命之地點是在被告何振維租屋處乙節供述一致
    ，堪認附表一編號30部分，被告何振維與王永順於108年2月
    26日某時許進行甲基安非他命交易之地點，為被告何振維位
    在高雄市○○區○○○路000巷0號2樓租屋處，108年度偵字第228
    91號起訴書附表一編號4-4部分，將交易地點記載為「高雄
    市○○區○○○路000號」（即「宮賞藝術飯店」），顯然有誤，
    在不影響起訴之犯罪事實同一性之原則下，故將此次之交易
    地點更正如本判決附表一編號30「交易地點」欄所示。
  ⒌至辯護人固為被告何振維之利益主張：附表一編號30所示部
    分，依證人王永順於審理中之證述，可知王永順與被告何振
    維並無於108年2月26日見面，遑論交易毒品，且卷內並無其
    等之通聯紀錄、通訊監察譯文、轉帳紀錄或者其他證據足供
    佐證，本件顯然欠缺補強證據，請為被告何振維無罪之認定
    等語（見訴167卷三第371至372頁），惟查：被告何振維於
    警詢時主動向員警供出其有於附表一編號30所示之時間、地
    點販賣第二級毒品甲基安非他命予王永順之犯行，並於本院
    審理中坦承不諱（見訴167警三卷第17頁，訴167卷三第168
    頁、第297頁），證人王永順於本院審理中雖證稱：伊要看
    紀錄才知道跟被告何振維交易毒品之時間等語（見訴167卷
    三第303頁），然其亦證稱：伊跟被告何振維購買過蠻多次
    ，伊跟何振維都是用LINE或蘋果手機內建的MESSAGES聯繫，
    伊如果有跟何振維見面，就一定有跟他拿毒品，如果伊在被
    告何振維旁邊的話，伊就會直接問何振維，就不會有對話紀
    錄等語（見訴167卷三第299至301頁、第304頁），更於本院
    審理中經檢察官、辯護人詢問其有無於108年2月26日與被告
    在高雄市○○區○○○路000號「宮賞藝術飯店」交易時，證述：
    108年2月26日伊記得是去被告何振維租屋處拿的等語（見訴
    167卷三第308頁），非僅一昧附和檢察官或辯護人之詢問內
    容，顯見證人王永順前開證述，係基於其親身經歷之事實所
    為，卷內雖無被告何振維與證人王永順於108年2月26日之對
    話紀錄，惟證人王永順前開證述，其與被告何振維間就毒品
    交易事宜雖大部分都以LINE等通訊軟體聯繫，但若其恰巧在
    被告何振維旁邊，就會直接問何振維，即不會有對話紀錄，
    是以，附表一編號30部分，雖無被告何振維與王永順間之對
    話紀錄，然被告何振維與被告王永順於本院審理中，就其等
    有於附表一編號30所示之時間、地點交易甲基安非他命供述
    一致，被告何振維此部分之自白已獲補強，可認被告何振維
    與王永順確有於附表一編號30所示之時間、地點交易甲基安
    非他命，辯護人前開主張，難以信。
  ㈥被告沈光輝、被告蕭凱成、被告劉榮棡及被告何振維分別就
    附表一編號1至37所示各次販賣第二級毒品甲基安非他命犯
    行，主觀上具有營利意圖：
　⒈按毒品之非法交易向為政府查禁森嚴且重罰不寬貸之行為，
    為一般民眾普遍認知之事，倘非有利可圖，被告絕無平白甘
    冒被查緝重罰之高度風險，而販賣毒品之理，是其販入之價
    格當較其出售之價格為低，或販入毒品之價格較換取其他財
    物之價格為低，而有從中賺取價差牟利之意圖及事實，應屬
    合理認定。又販賣毒品係違法行為，非可公然為之，亦無公
    定價格，容易分裝並增減份量，而每次買賣之價量，可能隨
    時依雙方關係深淺、資力、需求量及對行情之認知、來源是
    否充裕、販賣者是否渴求資金、查緝是否嚴緊、購買者被查
    獲時供述購買對象之可能風險之評估等，因而異其標準，並
    機動調整，非可一概論之，是販賣毒品之利得除價量俱臻明
    確外，委難察得其交易實情，然販賣者從價差或量差中牟利
    之方式雖異，惟其販賣行為在意圖營利則屬同一；從而，舉
    凡有償交易，除足以反證其確係另基於某種非圖利本意之關
    係外，尚難因無法查悉其販入價格，諉以無營利之意思而阻
    卻販賣犯行之追訴，倘被告未因販賣上開毒品而從中牟利，
    當無冒險購買昂貴毒品及耗時費力聯繫之理。故除行為人坦
    承其買、賣之差價，或扣得販入、賣出之帳冊可資比對外，
    不能因其未吐實，致無法精確計出差額，就否定其有營利之
    意圖（最高法院102年度台上字第4076號判決意旨參照）。
　⒉被告沈光輝於本院審理中自承：附表一編號1所示之毒品交易
    ，伊有收到9,000元，也有獲利，但獲利多少伊忘記了等語
    （見訴167卷一第109頁）；被告何振維於本院審理中自陳：
    附表一編號27、29至31所示交易，伊可獲利2,500元，附表
    一編號28所示交易，伊可獲利3,000元，附表一編號32至34
    、37所示交易，伊可獲利1,000元，附表一編號35、36所示
    交易，伊分別可獲利1,500元及500元等語（見訴167卷三第1
    68頁），可見被告沈光輝、被告何振維確分別可從附表一編
    號1及27至37所示之毒品交易中賺取差價牟利，而有營利之
    主觀意圖甚明。
　⒊被告蕭凱成既分別於附表一編號2至5所示之時、地交付甲基
    安非他命予證人王永順，並收取王永順交付或匯入指定帳戶
    之金錢；被告劉榮棡分別於附表一編號6至26所示之時、地
    交付甲基安非他命予證人陳俊宇，並收取陳俊宇交付或匯入
    指定帳戶之金錢及麻花捲，其2人之行為外觀已合於販賣毒
    品之構成要件，本件依卷存證據，固無從得知其等販入甲基
    安非他命之確切價格，然被告蕭凱成於108年3月12日為警採
    集之尿液，經送檢驗，結果呈現安非他命、甲基安非他命之
    陽性反應乙節，有濫用藥物尿液檢體監管紀錄表、高雄市政
    府警察局新興分局毒品案嫌疑人尿液代碼與姓名對照表、正
    修科技大學超微量研究科技中心尿液檢驗報告（見訴167卷
    一第281至285頁）等在卷可參，足認被告蕭凱成有施用第二
    級毒品甲基安非他命之習慣；而被告劉榮棡於108年7月24日
    為警採集之尿液，經送檢驗，結果呈現安非他命、甲基安非
    他命之陽性反應乙節，有高雄市政府警察局刑事警察大隊偵
    一隊三分隊偵辦毒品案件尿液採證代碼對照表（見訴167卷
    一第313頁）、正修科技大學超微量研究科技中心尿液檢驗
    報告（見訴167卷一第315頁）等在卷可佐，且被告劉榮棡經
    員警至其住處執行搜索時，扣得甲基安非他命25小包，被告
    劉榮棡供稱：這25小包甲基安非他命是伊每次購買施用後會
    留一點，因為跟不同批毒品混和使用味道比較特別等語（見
    訴167卷一第387頁），亦堪認被告劉榮棡有施用第二級毒品
    甲基安非他命之習慣，而甲基安非他命之價格高昂，常使施
    用者經濟地位發生實質改變而處於劣勢，為持續獲得毒品以
    供施用，進而販賣毒品，以賺取價差或量差，此為本院職務
    上知悉之事實，被告蕭凱成於本院審理自陳：伊於行為當時
    是從事教育業，每月平均收入約4萬元，要扶養重度思覺失
    調證的哥哥還有86歲失智的父親等語（見訴167卷三第369頁
    ）；被告劉榮棡於本院審理自陳：伊於行為當時是從事壽險
    業，每月平均收入約5萬元等語（見訴167卷三第369頁），
    可見被告蕭凱成及被告劉榮棡之經濟狀況並非寬裕，
　　其等為獲取毒品以供施用，進而販賣毒品，與常情無違，且
    證人王永順於本院審理時證稱：伊跟蕭凱成相處情形普普通
    通，就像一般朋友等語（見訴167卷二第210頁）；證人陳俊
    宇於本院審理時證稱：伊不知道劉榮棡在何處工作，跟他也
    沒有共同的朋友，不會一起去參加活動等語（見訴167卷三
    第31至32頁），顯見被告蕭凱成與證人王永順，被告劉榮棡
    與證人陳俊宇，均非至親或特殊情誼關係，被告蕭凱成、被
    告劉榮棡若未能從中獲取利潤，理無可能耗費時、力以行動
    電話聯繫，並甘冒可能經查獲而遭判處重刑之風險，是被告
    蕭凱成為附表一編號2至5所示販賣甲基安非他命之犯行，被
    告劉榮棡為附表一編號6至26所示販賣甲基安非他命之犯行
    ，均確可從中賺取差價牟利，而有營利之主觀意圖，當可推
    斷。
  ㈦綜上所述，就犯罪事實㈠至㈤部分，事證明確，被告沈光輝、
    被告劉榮棡、被告何振維前開販賣第二級毒品犯行，被告蕭
    凱成前開販賣第二級毒品、幫助施用第二級毒品犯行，均堪
    以認定，應予以依法論科。
二、論罪科刑：
  ㈠新舊法比較：
    按刑法第2條第1項規定「行為後法律有變更者，適用行為時
    之法律。但行為後之法律有利於行為人者，適用最有利於行
    為人之法律」，係規範行為後法律變更所生新舊法比較適用
    之準據法；該條規定所稱「行為後法律有變更者」，係指犯
    罪構成要件有擴張、減縮，或法定刑度有變更等情形，故行
    為後應適用之法律有上述變更之情形者，法院應綜合其全部
    罪刑之結果而為比較適用。被告沈光輝、被告蕭凱成、被告
    劉榮棡及被告何振維分別於為犯罪事實㈠、㈡、㈣、㈤所示行
    為後，109年1月15日修正公布之毒品危害防制條例第4條第2
    項、第17條第2項均於同年7月15日施行，經查：⒈
　⒈修正前毒品危害防制條例第4條第2項規定：「製造、運輸、
    販賣第二級毒品者，處無期徒刑或七年以上有期徒刑，得併
    科1000萬元以下罰金。」修正後則規定：「製造、運輸、販
    賣第二級毒品者，處無期徒刑或十年以上有期徒刑，得併科
    1500萬元以下罰金。」經比較新舊法結果，修正後毒品危害
    防制條例第4條第2項已提高法定刑度，顯未較有利於被告沈
    光輝、被告蕭凱成、被告劉榮棡及被告何振維。
  ⒉又修正前毒品危害防制條例第17條第2項規定：「犯第四條至
    第八條之罪於偵查及審判中均自白者，減輕其刑。」修正後
    則規定：「犯第四條至第八條之罪於偵查及歷次審判中均
    自白者，減輕其刑。」經比較新舊法結果，修正後毒品危害
    防制條例第17條第2項限縮減刑要件為「歷次審判中均自白
    」者方得減輕其刑，亦未較有利於被告沈光輝、被告蕭凱成
    、被告劉榮棡及被告何振維。
　⒊從而，本件犯罪事實㈠、㈡、㈣、㈤部分，經綜合比較後，依刑
    法第2條第1項前段規定，即應適用被告行為時即修正前毒品
    危害防制條例第4條第2項之規定論處。
　㈡按毒品危害防制條例所稱之「販賣」，係指有償之讓與行為
    ，包括以「金錢買賣」或「以物易物」（即互易）等態樣在
    內；祇要行為人在主觀上有藉以營利之意圖，而在客觀上有
    以毒品換取金錢或其他財物之行為，即足當之；至於買賣毒
    品之金額或所換得財物之實際價值如何，以及行為人是否因
    而獲取價差或利潤，均不影響販賣毒品罪之成立（最高法院
    99年度台上字第1588號判決意旨參照）。被告劉榮棡係於附
    表一編號7所示時、地，將重量不詳之第二級毒品甲基安非
    他命1包以1,000元之價格出售予陳俊宇，並提議陳俊宇以20
    包之麻花捲作為代價，陳俊宇應允之，以20包麻花捲代替現
    金之支付，已如上述，而被告劉榮棡主觀上有營利之意圖，
    亦經說明如前，被告劉榮棡就附表一編號7所示部分，以前
    開實務見解，自該當毒品危害防制條之販賣第二級毒品罪。
    　
　㈢是核被告沈光輝就附表一編號1所為，被告蕭凱成就附表一編
    號2至5所為，被告劉榮棡就附表一編號6至26所為，被告何
    振維就附表一編號27至37所為，均係犯修正前毒品危害防制
    條例第4條第2項之販賣第二級毒品罪；被告蕭凱成另就犯罪
    事實㈢所為，係犯刑法第30條第1項、毒品條例第10條第2項
    之幫助施用第二級毒品罪。公訴意旨認為被告蕭凱成就犯罪
    事實㈢所示部分，係犯修正前毒品危害防制條例第4條第2項
    之販賣第二級毒品罪，容有誤會，惟起訴之基本事實同一，
    且本院審理中，已告知被告蕭凱成就犯罪事實㈢所示部分可
    能另涉犯刑法第30條第1項、毒品危害防制條例第10條第2項
    之幫助施用第二級毒品罪（見訴167卷三第325頁），無礙檢
    察官、被告蕭凱成及其辯護人於訴訟上攻擊、防禦權之充分
    行使，爰依刑事訴訟法第300條之規定，變更起訴法條。
　㈣被告沈光輝、被告劉榮棡及被告何振維於各次販賣前持有甲
    基安非他命，被告蕭凱成於各次販賣及幫助施用前持有甲基
    安非他命之低度行為，各為販賣及幫助施用之高度行為所吸
    收，均不另論罪。被告蕭凱成就附表一編號2至5、犯罪事實
    ㈢所示各次犯行；被告劉榮棡就附表一編號6至26所示各次
    犯行；被告何振維就附表一編號27至37所示各次犯行，犯意
    各別，行為互殊，均應予分論併罰。
　㈤刑之加重、減輕事由：
　⒈累犯加重：
    被告劉榮棡前因施用毒品案件，經本院以107年度簡字第22
    號判決判處有期徒刑2月、4月，應執行有期徒刑5月確定，
    於107年9月12日易科罰金執行完畢，有臺灣高等法院被告前
    案紀錄表在卷足憑，其受有期徒刑執行完畢後，5年內故意
    再犯本件有期徒刑以上之21罪，均符合刑法第47條第1項累
    犯規定，均為累犯。依司法院釋字第775號解釋文及理由之
    意旨，係指構成累犯者，不分情節，一律加重最低本刑，於
    不符合刑法第59條所定要件之情形下，致生行為人所受之刑
    罰超過其所應負擔罪責之個案，不符罪刑相當原則、比例原
    則。於此範圍內，在修正前，為避免發生上述罪刑不相當之
    情形，法院就該個案應裁量是否加重最低本刑；依此，該解
    釋係指個案應量處最低法定刑、又無法適用刑法第59條在內
    減輕規定之情形，法院應依此解釋意旨裁量不予加重最低本
    刑（最高法院108年度台上字第338號判決亦同此旨），本院
    考量被告劉榮棡前已因施用毒品案件執行完畢，猶再犯本案
    犯行，顯見其並未因上開案件徒刑之執行而知所警惕，對刑
    罰反應力薄弱，非屬司法院釋字第775號中所稱「一律加重
    最低本刑，於不符合刑法第59條所定要件之情形下，致生行
    為人所受之刑罰超過其所應負擔罪之個案」，故其所犯修正
    前毒品危害防制條例第4條第2項販賣第二級毒品罪，除法定
    本刑為無期徒刑部分，依法不得加重其刑外，其餘部分仍均
    依刑法第47條第1項規定加重其刑。
　⒉毒品危害防制條例第17條第2項之減輕事由：
  ⑴按犯毒品危害防制條例第4條至第8條之罪而於偵查及審判中
    均自白者，減輕其刑，修正前毒品危害防制條例第17條第2
    項定有明文。次按偵查中司法警察或檢察官均未就該犯罪事
    實進行偵訊，形同未曾告知犯罪嫌疑及所犯罪名，即逕依其
    他證據資料提起公訴，致被告無從於警詢及偵查中自白，以
    獲減刑之機會，違反刑事訴訟法第95條第1項第1款、第96條
    規定，剝奪被告之訴訟防禦權，違背實質正當之法律程序。
    此際，被告祇要審判中自白，仍有毒品危害防制條例第17條
　　第2項之適用（最高法院110年度台上字第5310號刑事判決意
    旨參照）。
　⑵被告沈光輝就附表一編號1所示之販賣第二級毒品犯行，於偵
    查中及本院審理時均坦承不諱，業如前述，自應依修正前毒
    品危害防制條例第17條第2項之規定，減輕其刑。
　⑶被告何振維部分：
　①被告何振維就附表一編號28至35、37所示之販賣第二級毒品
    犯行，於偵查中及本院審理時均坦承不諱，業如前述，自應
    均依修正前毒品危害防制條例第17條第2項之規定，減輕其
    刑。
　②附表一編號27所示販賣第二級毒品犯行，被告何振維於警詢
    時否認有於起訴書附表一編號4-1所示之時間，在高雄市○○
    區○○○路000號之「趣旅館」販賣第二級毒品予王永順，然此
    部分僅有被告何振維與王永順進出「趣旅館」之監視器畫面
    ，在被告何振維上開供述與王永順明顯不符時，員警或檢察
    官並未再詢問王永順是否有記憶錯置之情形，嗣後檢察官未
    曾再針對此部分犯行對被告何振維進行任何偵訊，致使被告
    何振維無從就此部分再進行說明及釐清，而充足偵查中自白
    之要件，已影響被告何振維可能得受減刑寬典處遇之機會與
    權益，且此部分經本院認定其交易之時間、地點分別為「10
    8年2月12日15時4分」、「何振維位在高雄市○○區○○○路000
    巷0號2樓租屋處」，而非起訴書附表一編號4-1所載之時間
    、地點。準此，本案被告何振維於本院審理中，就附表一編
    號27所示犯行坦承不諱，應認被告何振維就附表一編號27所
    示之販賣第二級毒品犯行，已符合毒品危害防制條例第17條
    第2項所定「偵查及審判中均自白」之要件，就此次犯行應
    依法減輕其刑。
　③附表一編號36所示販賣第二級毒品部分，被告何振維雖於本
    院審理中坦承不諱，然本件承辦員警及檢察官於偵查階段均
    未就該次犯行詢問或訊問被告何振維之意見，致被告何振維
    喪失於偵查中自白犯罪之機會，參以上揭判決意旨，應認不
    得將偵查中漏未訊問之不利益歸由被告承擔。是被告何振維
    既於本院審理時坦承此部分犯行，仍有修正前毒品危害防制
    條例第17條第2項減輕其刑規定之適用。
　⑷至被告蕭凱成就附表一編號2至5所示犯行，及被告劉榮棡就
    附表一編號6至26所示犯行，於本院審理中均否認其主觀上
    有營利之意圖，業如前述，自無修正前毒品危害防制條例第
    17條第2項減輕其刑規定之適用。
  ⒊幫助犯之減輕：
  　被告蕭凱成就犯罪事實㈢所為，係幫助犯施用第二級毒品
　  罪之犯行，應依刑法第30條第2項之規定，按正犯之刑減輕
　  之。
　⒋自首之減輕：
　  按對於未發覺之罪自首而受裁判者，得減輕其刑，刑法第62
    條前段定有明文。查就附表一編號30部分，被告何振維於10
    8年3月7日在高雄市政府警察局新興分局製作警詢筆錄時供
    稱：王永順最近一次是於108年2月26日、27日左右，先用LI
    NE跟伊聯繫交易毒品事項，他來伊位在高雄市○○區○○○路000
    巷0○0號住處，以約1萬元購買1錢第二級毒品甲基安非他命
    等語（見警三卷第18頁），經本院函詢新興分局關於查獲本
    次犯行之情形，據覆：本分局員警於被告何振維製作該次警
    詢筆錄前，未有確切證據合理懷疑被告何振維曾於108（誤
    載為107年）年2月26日、27日間販賣甲基安非他命予王永順
    等語，有員警之職務報告在卷可查（見訴三卷第251頁），
    是被告何振維此部分所為符合刑法第62條前段規定之自首要
    件，本院審酌被告何振維此舉確實減少員警查緝犯罪行為所
    需耗費之資源，爰依刑法第62條前段規定，就附表一編號30
    所示犯行，減輕其刑。
　⒌毒品危害防制條例第17條第1項減輕或免除其刑事由：
  ⑴按犯毒品危害防制條例第4條至第8條、第10條或第11條之罪
    ，供出毒品來源，因而查獲其他正犯或共犯者，減輕或免除
    其刑，毒品危害防制條例第17條第1項定有明文。但所稱「
    毒品來源」，係指被告持有供己犯同條項所列各罪之毒品來
    源之謂。是倘犯販賣毒品罪，自須供出本案所販賣毒品之來
    源，始足當之。而所稱「因而查獲」，則係指被告翔實供出
    毒品來源之具體事證，因而使有偵查（或調查）犯罪職權之
    公務員知悉而對之發動偵查（或調查），並因而查獲而言。
    因之，所謂「供出毒品來源，因而查獲」，必以被告所稱其
    本案所販賣之毒品來源與嗣後查獲之其他正犯或共犯間具有
    關聯性，始稱充足。非謂被告一有「自白」、「指認」毒品
    來源之人，即得依上開規定予以減免其刑（最高法院108年
    台上字第1057號刑事判決意旨參照）。
  ⑵經查，本案並無因被告沈光輝、被告何振維供述毒品來源因
    而查獲其他正犯或共犯之情，有高雄市政府警察局新興分局
    110年4月23日高市警新分偵字第11071041900號函暨所附員
    警職務報告、109年3月17日高市警新分偵字第10970776600
    號函暨所附員警職務報告、109年9月29日高市警新分偵字第
    10973375700號函暨所附員警職務報告、110年1月26日高市
    警新分偵字第11070276800號函暨所附員警職務報告、110年
    2月17日高市警新分偵字第11070385700號函暨所附員警職務
    報告等在卷可稽（見訴167卷一第179頁、第257至258頁，訴
    808卷一第99至101頁，訴808卷二第31至34頁、第99至102頁
    、第107至110頁），故被告沈光輝及被告何振維於本案並無
    毒品危害防制條例第17條第1項規定之適用。
　⑶次查，新興分局110年4月23日高市警新分偵字第11071041900
    號函暨所附之員警職務報告則覆以：「本案被告蕭凱成於筆
    錄上供稱所查獲之毒品，係向另犯罪嫌疑人『吳國隆』、『李
    宗霖』等人購買；有關犯罪嫌疑人吳國隆、李宗霖涉嫌販賣
    第二級毒品安非他命部分，業由高雄市政府警察局刑事警察
    大隊以高市警刑大偵3字第10872769700號刑事案件報告書移
    請高雄地方檢察署偵辦，隨函檢附刑事案件報告書影本1份
    ，本案係因被告蕭凱成之供述查獲毒品上手。」，而李宗霖
    係涉嫌販賣GHB神仙水予蕭凱成，且此部分業經高雄地檢署
    檢察官以108年度偵字第22891號為不起訴處分，難認李宗霖
    係被告蕭凱成為本案販賣第二級毒品及幫助施用第二級毒品
    犯行之毒品來源；又吳國隆涉嫌於①107年12月24日至同年月
    27日間、②108年2月11日、③108年3月7日販賣第二級毒品甲
    基安非他命予被告蕭凱成部分，業經高雄市政府警察局刑事
    警察大隊移請高雄地檢署偵辦，有該刑事警察大隊108年11
    月20日高市警刑大偵3字第10872769700號刑事案件報告書及
    高雄市政府警察局新興分局110年10月7日高市警新分偵字第
    11073288400號函所附之犯罪事實一覽表（見訴167卷二第25
    5至270頁）等在卷可佐，足徵檢警確係因被告蕭凱成供出上
    游來源後，進而查獲吳國隆為被告蕭凱成之毒品來源，是被
    告蕭凱成所供出本案販賣之毒品來源，與檢警查獲吳國隆間
    ，有先後且相當的因果關係，而上開吳國隆與被告蕭凱成間
    之①、②所示之交易時間，先於被告蕭凱成與王永順間附表一
    編號5所示交易時間，是以，就被告蕭凱成就附表一編號5所
    示販賣第二級毒品犯行，合於毒品危害防制條例第17條第1
    項所定之減輕或免除其刑之事由，考量被告蕭凱成販賣毒品
    、助長毒品流散之犯罪情形，認不宜逕予免刑，爰依前開規
    定，就被告蕭凱成所犯附表一編號5所示犯行予以減輕其刑
    。至被告蕭凱成就附表一編號2至4所示販賣第二級毒品甲基
    安非他命予王永順之時間，均早於吳國隆與被告蕭凱成間前
    開刑事案件報告書所載①至③所示之交易時間，是被告蕭凱成
    就附表一編號2至4所示販賣毒品之來源應非吳國隆；另被告
    蕭凱成就犯罪事實㈢所示幫助施用第二級毒品犯行，被告蕭
    凱成既係與陳文成談妥合資後向他人購買，而吳國榮並無遭
    查獲有於108年2月26日左右販賣第二級毒品甲基安非他命予
    被告蕭凱成，是被告蕭凱成就犯罪事實㈢所示幫助施用第二
    級毒品之來源應非吳國隆，自無從認定此部分有因被告蕭凱
    成供述毒品來源而查獲其他正犯或共犯，故被告蕭凱成就附
    表一編號2至4、犯罪事實㈢所示犯行，並無毒品危害防制條
    例第17條第1項規定之適用。
　⑷再查，上開新興分局110年4月23日高市警新分偵字第1107104
    1900號函暨所附之員警職務報告另覆以：「劉榮棡並於筆錄
    中供稱，有透過張良瑋向綽號『法蘭』之男子蕭凱成購買毒品
    安非他命：⑴張良瑋：據劉榮棡手機LINE對話紀錄，已於108
    年09月25日查獲。(2)蕭凱成：警方於查獲被告劉榮棡前，
    已查獲蕭凱成，並非因劉榮棡供述而查獲。」等語（見訴16
    7卷一第255頁），而張良瑋涉嫌於①108年1月20日、②108年2
    月22日、③108年3月18日、④108年6月8日、⑤108年8月29日、
    ⑥108年9月15日受被告劉榮棡之託，向蕭凱成購買第二級毒
    品甲基安非他命後，轉交予被告劉榮棡，而經高雄地檢署檢
    察官以108年度偵字第18374號提起公訴，嗣張良瑋經本院以
    109年度訴字第410號判決就上開①至⑥所示各次犯行各判處幫
    助持有第二級毒品確定等情，有高雄地檢署檢察官108年度
    偵字第18374號起訴書及本院109年度訴字第410號判決在卷
    可稽，足徵檢警確係因被告劉榮棡供出上游來源後，進而查
    獲張良瑋，是被告劉榮棡所供出本案販賣之毒品來源，與檢
    警查獲張良瑋間，有先後且相當的因果關係，而上開張良瑋
    幫助被告劉榮棡於①所示之持有第二級毒品之時間，先於被
    告劉榮棡與陳俊宇間附表一編號7、8所示交易時間；上開張
    良瑋幫助被告劉榮棡於②所示之持有第二級毒品之時間，先
    於被告劉榮棡與陳俊宇間附表一編號9至13所示交易時間；
    上開張良瑋幫助被告劉榮棡於③所示之持有第二級毒品之時
    間，先於被告劉榮棡與陳俊宇間附表一編號14至24所示交易
    時間；上開張良瑋幫助被告劉榮棡於④所示之持有第二級毒
    品之時間，先於被告劉榮棡與陳俊宇間附表一編號25所示交
    易時間；上開張良瑋幫助被告劉榮棡於⑤所示之持有第二級
    毒品之時間，先於被告劉榮棡與陳俊宇間附表一編號26所示
    交易時間，是以，就被告劉榮棡就附表一編號7至26所示販
    賣第二級毒品犯行，合於毒品危害防制條例第17條第1項所
    定之減輕或免除其刑之事由，考量被告劉榮棡販賣毒品、助
    長毒品流散之犯罪情形，認不宜逕予免刑，爰依前開規定，
    就被告劉榮棡所犯附表一編號7至26所示犯行均予以減輕其
    刑（依刑法第66條之規定，其減輕得減至三分之二）。至被
    告劉榮棡就附表一編號6所示販賣第二級毒品甲基安非他命
    予陳俊宇之時間，早於上開判決書所載張瑋隆幫助被告劉榮
    棡持有第二級毒品甲基安非他命之時間，是被告劉榮棡就附
    表一編號6所示販賣毒品之來源應非張良瑋，自無從認定此
    部分有因被告劉榮棡供述毒品來源而查獲其他正犯或共犯，
    故被告劉榮棡就附表一編號6所示犯行，並無毒品危害防制
    條例第17條第1項規定之適用。
　⒍被告沈光輝無刑法第59條酌減其刑之適用：
    被告沈光輝之辯護人雖以被告沈光輝之販賣對象僅王永順一
    人，且販賣次數僅一次，請求依刑法第59條規定酌減其刑（
    見訴167卷三第370頁）。惟查：
　⑴按刑法第59條之酌量減輕其刑，必須犯罪另有特殊之原因與
    環境等，在客觀上足以引起一般同情，認為即予宣告法定最
    低度刑期尤嫌過重者，始有其適用（最高法院45年台上字第
    1165號判決意旨參照）。又此所謂法定最低度刑，固包括法
    定最低本刑；惟遇有其他法定減輕之事由時，則應係指適用
    其他法定減輕事由減輕其刑後之最低度刑而言（最高法院10
    0年度台上字第1553號判決意旨參照）。
  ⑵本院審酌毒品對於國人身心健康及社會秩序之危害，不可謂
    為不重，被告沈光輝於本案之前，曾因施用毒品，經本院裁
    定送觀察勒戒，知曉販賣、施用甲基安非他命均係違法行為
    ，且吸食毒品會戕害身體健康，甚至造成生命危險之生理成
    癮性及心理依賴性，對社會治安有嚴重之影響與威脅，且前
    已因販賣第二級毒品犯行，經法院判刑，竟猶無視其販賣第
    二級毒品之行為對社會秩序及人民健康所產生之危害，為了
    牟利，仍為本件販賣甲基安非他命犯行，難認有何可堪憫恕
    之處；況被告沈光輝就附表一編號1所示犯行，合於毒品危
    害防制條例第17條第2項之減刑要件，經此法定減輕事由減
    輕其刑後，已無法重情輕之情形，實難逕認本案被告沈光輝
    所為與刑法第59條所稱犯罪之情狀顯可憫恕，認科以最低刑
    度猶嫌過重之構成要件相符，自無援引適用該條規定減輕被
    告沈光輝刑度之餘地。是辯護人前開主張，委無可採。
　⒎準此，被告劉榮棡就附表一編號7至26所示犯行，同有累犯加
    重其刑事由及供出上游減輕其刑事由，應依刑法第71條第1
    項規定，先加後減其刑（法定刑為無期徒刑部分，依法不得
    加重其刑）；被告何振維就附表一編號30所示犯行，同有自
    首及偵審自白減刑事由，應依刑法第70條之規定，遞減其刑
    。
  ㈥量刑依據： 
    爰以行為人之責任為基礎，審酌被告沈光輝、被告蕭凱成、
    被告劉榮棡及被告何振維均明知毒品戕害施用者之身心健康
    ，難以戒除，詎其無視法律禁令，竟分別為販賣第二級毒品
    甲基安非他命及幫助施用第二級毒品甲基安非他命犯行，助
    長毒品之流通，所為實不足取；復衡以被告沈光輝及被告何
    振維坦承犯行，態度尚可，被告蕭凱成、被告劉榮棡矢口否
    認犯行，難認有悔悟之心，犯後態度非佳；另酌以被告沈光
    輝、被告蕭凱成、被告劉榮棡及被告何振維所犯各次販賣甲
    基安非他命之數量、金額尚非甚鉅；兼衡被告沈光輝於本案
    犯行前，有販賣、持有第二級毒品前科紀錄之素行（不構成
    累犯）；被告蕭凱成於本案犯行前，無前科紀錄之素行；被
    告劉榮棡於本案犯行前，除前開構成累犯部分不重複評價外
    ，尚無其他前科紀錄之素行，被告何振維於本案犯行前，有
    施用毒品前科紀錄之素行（不構成累犯），有其等之臺灣高
    等法院被告前案紀錄表在卷可憑；暨被告沈光輝於本院審理
    時自陳高中肄業之智識程度，入監前從事美髮業，每月收入
    約2萬多元，已婚，無小孩，無須其扶養之人之生活狀況；
    被告蕭凱成於本院審理時自陳碩士畢業之智識程度，從事教
    育業，每月收入約4萬多元，未婚，沒有小孩，需扶養重度
    思覺失調症之哥哥，及86歲且失智之父親之生活狀況；被告
    劉榮棡於本院審理中自陳大學畢業之智識程度，從事壽險業
    ，每月平均收入約5萬元，未婚，沒有小孩，無須其扶養之
    人；被告何振維於本院審理時自陳專科畢業之智識程度，入
    監前在販賣南北雜貨，每月平均收入約3萬多元，未婚，沒
    有小孩，無須其扶養之人之生活狀況（見訴167卷三第369頁
    ）等一切情狀，分別量處如附表一編號1至37「宣告刑」欄
    及本判決主文欄第2項所示之刑，並就得易科罰金部分，諭
    知折算標準，以資儆懲。
　㈦定應執行刑：
    查，本件被告蕭凱成所犯附表一編號2至5所示販賣第二級毒
    品罪，分別經本院宣告如附表一編號2至5「宣告刑」欄所示
    之刑；被告劉榮棡所犯附表一編號6至26所示販賣第二級毒
    品犯行，分別經本院宣告如附表一編號6至26「宣告刑」欄
    所示之刑；被告何振維所犯附表一編號27至37所示犯行，分
    別經本院宣告如附表一編號27至37「宣告刑」欄所示之行，
    渠等均符合刑法第51條第5款定執行刑之規定，本院審酌被
    告蕭凱成所犯本案4次販賣第二級毒品犯行，被告劉榮棡所
    犯本次21次販賣第二級毒品犯行，其販賣之對象均為同一人
    ，被告何振維所犯本案11次販賣第二級毒品犯行，其各次販
    賣之對象雖非同一人，然其等之犯罪手法相似，侵害之法益
    相近，被告蕭凱成之犯罪時間集中在107年11月至108年2月
    間，被告劉榮棡之犯罪時間集中在108年1月至同年6月間，
    被告何振維之犯罪時間集中在107年12月至108年6月間，其
    等所為犯行，實質侵害法益之質與量，未如形式上單從罪數
    所包含範圍之鉅，如以實質累加之方式定應執行刑，其刑度
    將超過其行為之不法內涵，有違罪責相當性原則，復考量因
    生命有限，刑罰對被告造成之痛苦程度，係隨刑度增加而生
    加乘效果，而非以等比方式增加，是以隨罪數增加遞減其刑
    罰之方式，當足以評價被告行為之不法性之法理（即多數犯
    罪責任遞減原則），爰依刑法第51條第5款之規定，分別就
    被告蕭凱成所犯附表一編號2至5所示之販賣第二級毒品共4
    罪，就被告劉榮棡所犯如附表一編號6至26所示之販賣第二
    級毒品共21罪，就被告何振維所犯如附表一編號27至37所示
    之販賣第二級毒品共11罪，分別定其應執行刑如本判決主文
    欄第2、4、5項所載。至被告蕭凱成所犯得易科罰金之罪（
    即犯罪事實㈢），與其所犯不得易科罰金之罪，依刑法第50
    條第1項但書之規定，尚不得逕予併合處罰，受刑人得於本
    案判決確定後另請求檢察官聲請合併定其應執行刑，併此指
    明。
三、沒收暨沒收銷燬之宣告：　　
  ㈠犯罪所用之物之沒收：
  ⒈按犯毒品危害防制條例第4條之罪者，其供犯罪所用之物，不
    問屬於犯罪行為人與否，均沒收之；供犯罪所用、犯罪預備
    之物，屬於犯罪行為人者，得沒收之，毒品危害防制條例第
    19條第1項、刑法第38條第2項前段分別定有明文。至毒品危
    害防制條例第19條雖未併予規定應追徵價額，惟刑法第11條
    前段既明定本法總則於其他法律有刑罰、保安處分或沒收之
    規定者，亦適用之，及同法第38條第4 項亦規定法院諭知沒
    收供犯罪所用之物，於全部或一部不能沒收或不宜執行沒收
    時，追徵其價額等語，故針對供販賣毒品犯罪所用之物，於
    全部或一部不能沒收或不宜執行沒收時，仍應適用刑法第38
    條第4 項併予諭知追徵價額為當。
  ⒉扣案如附表二編號23所示之OPPO廠牌行動電話1支（含SIM卡1
    枚，門號及IEMI碼均詳如附表二編號23所載），係供被告蕭
    凱成於附表一編號2至5所示販賣第二級毒品犯行時，用以與
    王永順聯繫使用；扣案如附表二編號58所示之IPHONE廠牌行
    動電話1支（含SIM卡1枚，門號及IEMI碼均詳如附表二編號5
    8所載），係供被告劉榮棡於附表一編號6至26所示販賣第二
    級毒品犯行時，用以與陳俊宇聯繫使用；扣案如附表二編號
    59所示之IPHONE廠牌行動電話1支（含SIM卡1枚，門號及IEM
    I碼均詳如附表二編號59所載），係供被告何振維於附表一
    編號28、29、32至37所示販賣第二級毒品犯行時，用以與購
    毒者王永順、蘇凱民及許致遠聯繫使用等節，業據被告蕭凱
    成、被告劉榮棡及被告何振維於本院審理中供述在卷（見訴
    167卷三第328至329頁、第357頁），是不問屬於犯罪行為人
    與否，均應依毒品危害防制條例第19條第1項之規定，分別
    隨同於被告蕭凱成、被告劉榮棡及被告何振維前開販賣第二
    級毒品罪刑項下，各自均予宣告沒收。另扣案如附表二編號
    23所示之OPPO廠牌行動電話1支，係被告蕭凱成所有，且另
    有供被告蕭凱成於犯罪事實㈢所示幫助施用第二級毒品犯行
    時，用以與陳文成聯繫使用乙節，亦據被告蕭凱成於本院審
    理中供述在卷（見訴167卷三第328頁），爰依刑法第38條第
    2項前段之規定，隨同於被告蕭凱成所犯如犯罪事實㈢所示
    幫助施用第二級毒品罪刑項下宣告沒收。
　⒊另被告沈光輝於警詢及本院審理中均供稱：是以IPHONE手機
    連結LINE與王永順聯繫交易第二級毒品甲基安非他命事宜等
    語（見訴167警一卷第5頁，訴167卷一第109頁），該IPHONE
    雖未扣案，仍應依毒品危害防制條例第19條第1項及刑法第3
    8條第4項之規定，隨同被告沈光輝所犯如附表一編號1所示
    販賣第二級毒品罪刑項下，宣告沒收之，並諭知於全部或一
    部不能或不宜執行沒收時，追徵其價額。　
　⒋扣案如附表二編號57所示之分裝杓1支，係被告劉榮棡所有，
    且係供被告劉榮棡為附表一編號6至26所示犯行時分裝毒品
    之用乙節，業據被告劉榮棡於本院供陳在卷（見訴167卷一
    第387頁），爰依毒品危害防制條例第19條第1項規定，隨同
    於被告劉榮棡所犯如附表一編號6至26所示販賣第二級毒品
    罪刑項下，予以宣告沒收之。
　⒌扣案如附表二編號67所示之電子磅秤2台，係供被告何振維為
    附表一編號27至37所示犯行時分裝毒品之用乙節，業據被告
    何振維於本院供陳在卷（見訴167卷三第357頁），爰依毒品
    危害防制條例第19條第1項規定，隨同於被告何振維所犯如
    附表一編號27至37所示販賣第二級毒品罪刑項下，予以宣告
    沒收之。　
　⒍扣案如附表二編號56所示之各式包裝袋1包、編號71所示之夾
    鏈袋1批，均屬未使用之新品，有扣案物品照片可參（見訴1
    67警二卷第309頁，訴緝66警卷第113頁），分別係被告劉榮
    棡及被告何振維所有，預備供被告劉榮棡為附表一編號6至2
    6所示犯行，預備供被告何振維為附表一編號27至37所示犯
    行分裝販賣之毒品所用之物，業據被告劉榮棡、被告何振維
    於本院審理中供陳在卷（見訴167卷二第387頁，訴167卷三
    第357頁），爰分別依刑法第38條第2項前段規定，隨同於被
    告劉榮棡所犯如附表一編號6至26及被告何振維所犯如附表
    一編號27至37所示販賣第二級毒品罪刑項下，予以宣告沒收
    之。
  ㈡犯罪所得之沒收：
  ⒈按犯罪所得，屬於犯罪行為人者，沒收之；前2項之沒收於
    全部或一部不能沒收或不宜執行沒收時，追徵其價額，刑法
    第38條之1第1項前段、第3項定有明文。
　⒉查，附表一編號1所示之販賣毒品價金，被告沈光輝業已收取
    乙節，業據被告沈光輝於本院審理時供述在卷（見訴167卷
    一第109頁），核與證人王永順於警詢時證述相符（見訴167
    卷一第184頁、第219頁），是以，附表一編號1所示之販賣
    毒品價金，被告沈光輝業已收取，屬其本案犯行之犯罪所得
    ，雖未扣案，仍依刑法第38條之1第1項前段、第3項規定，
    附隨於被告沈光輝所犯如附表一編號1所示販賣第二級毒品
    罪刑項下，宣告沒收，並諭知於全部或一部不能沒收或不宜
    執行沒收時，追徵其價額。
  ⒊次查，附表一編號2至4所示之販賣毒品價金，被告蕭凱成均
    已收取等情，業據被告蕭凱成於本院審理時供陳在卷（見訴
    167卷三第365頁），並有被告蕭凱成之中國信託銀行帳戶交
    易明細在卷可參（見訴167卷一第343至345頁、第351頁），
    另就附表一編號5所示之販賣毒品價金，證人王永順於本院
    審理中證稱已交付予被告蕭凱成等語（見訴167卷二第202至
    203頁），是以，附表一編號2至5所示之販賣毒品價金，被
    告蕭凱成均已收取，屬其各次犯行之犯罪所得，雖未扣案，
    仍依刑法第38條之1第1項前段、第3項規定，分別附隨於被
    告蕭凱成所犯如附表一編號2至5所示販賣第二級毒品罪刑項
    下，宣告沒收，並均諭知於全部或一部不能沒收或不宜執行
    沒收時，追徵其價額。
　⒋再查，附表一編號6、8至26所示之販賣毒品價金及附表一編
    號7所示販賣毒品之對價麻花捲20包，被告劉榮棡均已收取
    等情，業據被告劉榮棡供述在卷（訴一卷第386頁），是以
    ，附表一編號6至26所示之販賣毒品價金及對價，均屬被告
    劉榮棡各次犯行之犯罪所得，雖未扣案，仍依刑法第38條之
    1第1項前段、第3項規定，分別附隨於被告劉榮棡所犯如附
    表一編號6至26所示販賣第二級毒品罪刑項下，宣告沒收，
    並均諭知於全部或一部不能沒收或不宜執行沒收時，追徵其
    價額。
　⒌復查，附表一編號27至37所示之販賣毒品價金，被告何振維
    均已收取乙節，亦據被告何振維於本院審理中供述在卷（見
    訴167卷三第168頁），是以，附表一編號27至37所示之販賣
    毒品價金，均屬被告何振維各次犯行之犯罪所得，雖未扣案
    ，仍依刑法第38條之1第1項前段、第3項規定，分別附隨於
    被告何振維所犯如附表一編號27至37所示販賣第二級毒品罪
    刑項下，宣告沒收，並均諭知於全部或一部不能沒收或不宜
    執行沒收時，追徵其價額。　
　㈣公訴意旨固請求就附表二編號1至22、24至55、60至66所示之
    物均宣告沒收。惟附表二編號1至8所示之物，係陳文成所有
    ，附表二編號25、26、60所示之物分別係許乾、鄭智文、陳
    昭文所有，卷內亦無積極證據證明與本案犯罪有關；被告蕭
    凱成於本院審理中供稱：附表二編號9至15所示之甲基安他
    命是伊自己要施用的，有些是合資購買的人的，電子磅秤、
    分裝袋、搖頭丸、大麻都不是伊的，玻璃球吸食器及大麻吸
    食器是伊的，要吸食甲基安非他命使用的等語（見訴167卷
    三第328頁），卷內亦無積極證據證明附表二編號9至22、24
    所示之物與本案犯罪有關；又被告劉榮棡於本院審理中供稱
    ：甲基安非他命都是伊自己在施用的，沒有要賣給別人，電
    子磅秤、分裝袋、分裝杓也都是伊的，電子磅秤是新的沒有
    用過等語（見訴167卷三第329頁），卷內亦無積極證據證明
    附表二編號27至55所示之物與本案犯罪有關；被告何振維於
    本院訊問時供稱：扣案之毒品是伊所有，是要跟伊男朋友陳
    昭文自己要施用的等語（見訴緝66聲羈卷第43頁），卷內亦
    無其他證據足認附表二編號61至66所示之毒品與本案犯罪有
    關，是公訴意旨請求沒收附表二編號1至22、24至55、60至6
    6所示之物，難認有據。
　㈤至扣案如附表二編號68至70所示之物，為被告陳昭文所有，
    無積極證據證明與本案犯罪有關，爰不於本案宣告沒收。
  ㈥本案既宣告多數沒收，應依刑法第40條之2第1項規定併執行
    之。　　　　
乙、無罪部分：
一、公訴意旨另略以：
　㈠被告蕭凱成基於販賣第二級毒品之犯意，於107年12月14日，
    在高雄市○○區○○○路000號，以4,200元之價格販賣2錢之甲基
    安非他命予王永順。
　㈡被告陳昀詳基於販賣第二級毒品之犯意，於108年2月17日，
    在高雄市○○區○○路00號附近，以1,000元之價格販賣重量不
    詳之甲基安非他命予張家華。　
　　因認被告蕭凱成、被告陳昀詳就上開所為，均係犯修正前毒
    品危害防制條例第4條第2項之販賣第二級毒品罪嫌云云。
二、犯罪事實應依證據認定之，無證據不得認定犯罪事實；有罪
    之判決書應於理由內記載認定犯罪事實所憑證據及其認定之
    理由，刑事訴訟法第154條第2項及第310條第1款分別定有明
    文。檢察官就被告犯罪事實，應負舉證責任，並指出證明之
    方法；犯罪事實應依證據認定之，無證據不得認定犯罪事實
    ；又不能證明被告犯罪者，應諭知無罪之判決，刑事訴訟法
    第161條第1項、第154條第2項及第301條第1項分別定有明文
    。另被告或共犯之自白，不得作為有罪判決之唯一證據，仍
    應調查其他必要之證據，以察其是否與事實相符，刑事訴訟
    法第156條第2項定有明文，其立法意旨乃在防範被告或共犯
    自白之虛擬致與真實不符，故對自白在證據上之價值加以限
    制，明定須藉補強證據以擔保其真實性。而所謂補強證據，
    則指除該自白本身外，其他足資以證明自白之犯罪事實確具
    有相當程度真實性之證據而言。雖其所補強者，非以事實之
    全部為必要，但亦須因補強證據與自白之相互利用，而足使
    犯罪事實獲得確信者，始足當之。又，認定不利於被告之事
    實，須依積極證據，苟積極證據不足為不利於被告事實之認
    定時，即應為有利於被告之認定，更不必有何有利之證據；
    另事實之認定，應憑證據，如未能發現相當證據，或證據不
    足以證明，自不能以推測或擬制之方法，以為裁判之基礎；
    又認定犯罪事實所憑之證據，雖不以直接證據為限，然而無
    論直接或間接證據，其為訴訟上之證明，須於通常一般人不
    致有所懷疑，而得確信其為真實之程度，始得據為有罪之認
    定（最高法院29年上字第3105號、30年上字第816號、40年
    台上字第86號、76年台上字第4986號判決意旨參照）。又施
    用毒品者指證某人為販毒或轉讓毒品之人，雖非屬共犯證人
    類型，但因彼此間具有利害關係，其陳述證言在本質上存有
    較大虛偽性之危險，為擔保其真實性，本乎刑事訴訟法第15
    6條第2項規定之相同法理，自仍應認為有以補強證據佐證之
    必要性，藉以限制其證據上之價值。此之補強證據，必須求
    之於該指證者之陳述本身以外，其他足資證明其所指之犯罪
    事實具有相當程度真實性之別一證據（最高法院101年度台
    上字第1681號判決意旨參照）。
三、公訴意旨認被告蕭凱成涉有上開公訴意旨㈠所示之罪嫌，無
    非係以證人王永順於警詢之證述及其指認犯罪嫌疑人紀錄表
    、被告蕭凱成帳戶之開戶資料及交易明細、被告蕭凱成之搜
    索扣押筆錄、扣押物品目錄表、扣押物品收據及照片等為其
    主要論據；認為被告陳昀詳涉有上開公訴意旨㈡所示之罪嫌
    ，無非係以證人張家華於警詢之證述及其指認犯罪嫌疑人紀
    錄表、LINE對話紀錄、被告陳昀詳之搜索扣押筆錄暨扣押物
    品目錄表、扣押物品收據及照片等為其主要之論據。
四、訊據被告蕭凱成、被告陳昀詳，均堅詞否認有何上開公訴意
    旨㈠、㈡所示之販賣第二級毒品犯行。被告蕭凱成辯稱：伊跟
    王永順只有討論到價錢，伊問王永順要不要湊團，但他沒有
    回，所以沒有合資成功，該次伊沒有交付甲基安非他命予王
    永順，也沒有收取王永順交付之金錢等語（見訴167卷一第1
    34頁，訴167卷三第365頁）；被告陳昀詳則辯稱：在LINE對
    話時並沒有跟張家華談好交易毒品的價格，要等見面才能確
    認，當天有無見面伊忘記了，但當天並沒有交付毒品給張家
    華等語（見訴167卷三第368頁）。經查：　
  ㈠公訴意旨㈠部分：
　⒈被告蕭凱成於107年12月14日10時20分許，以LINE詢問王永順
    是否要購買甲基安非他命，並告知其甲基安非他命之價格乙
    節，業據證人王永順於本院審理中證述明確（見訴167卷一
    第205至206頁），復據被告蕭凱成坦認在卷（見訴167卷一
    第134頁），並有被告蕭凱成與王永順之LINE對話紀錄在卷
    可稽（見訴167卷一第241頁），此部分事實，固堪認定。
　⒉證人王永順雖於警詢時證稱：伊於107年12月14日以4,200元
    購買1錢甲基安非他命等語（見訴167卷一第227頁），然於
    本院審理中證稱：107年12月14日之對話紀錄是伊跟被告蕭
    凱成之對話紀錄，是蕭凱成先跟伊說甲基安非他命之價格，
    再問伊要買多少錢，伊不記得這次有無交4,200元給蕭凱成
    ，應該是沒有，這次應該是沒有買等語（見訴167卷一第206
    頁），就其有無於107年12月14日向被告蕭凱成購買甲基安
    非他命乙節，前後證述不一，其於警詢之證述是否屬實，並
    非無疑。
  ⒊本案雖有被告蕭凱成與王永順於107年12月14日之對話紀錄，
    惟觀之其間之對話內容，其內容如下：
　　蕭凱成：你那有人要買東西嗎。
　　王永順：怎囉、本來有。
　　蕭凱成：我們在湊團。
　　王永順：目前有多少。
　　蕭凱成：漲了、4200/份。
　　王永順：目前幾份。
　　蕭凱成：可以到三份。
　　王永順：我問、七點前回你。
　　王永順：哥、哥、在幹嘛。
　　上開對話內容僅可證明被告蕭凱成確有於107年12月14日詢
    問王永順是否要購買甲基安非他命，並告知甲基安非他命之
    價格，王永順表示要詢問後再回答被告蕭凱成，然未見王永
    順後來有再向被告蕭凱成表示要購買甲基安非他命，或雙方
    有約定交易時間、地點等情，是以，上開對話紀錄不足以作
    為王永順證詞之補強證據。此部分既然僅有證人王永順有瑕
    疵之片面指訴，復經被告蕭凱成堅決否認，又無其他補強證
    據足為證明，使其證明力達於一般人均不致有所懷疑而得確
    信其為真實之程度，在被告蕭凱成堅決否認且無其他補強證
    據之情況下，自無從使本院獲致被告蕭凱成確有此部分犯行
    之確信。
  ⒋是以，就被告蕭凱成所涉如公訴意旨㈠所示之販賣第二級毒品
    犯行，證人王永順前揭於警詢本院審理中之證述不僅前後不
    一致，且卷內亦無補強證據足以證明其何次所述為實，本院
    自難以證人王永順該等不利於被告蕭凱成之單一指述，逕認
    被告蕭凱成確有此部份之犯行。
　㈡公訴意旨㈡部分：
　⒈被告陳昀詳於107年12月14日，以LINE與張家華聯繫毒品交易
    價格乙節，業據證人張家華於警詢及本院審理中證述明確（
    見訴167警五卷第121至122頁，訴167卷一第205至206頁），
    復據被告陳昀詳坦認在卷（見訴167警五卷第121頁，訴167
    卷三第99至100頁），並有被告陳昀詳與張家華之LINE對話
    紀錄在卷可稽（見訴167警五卷第126至127頁），此部分事
    實，固堪認定。　　
　⒉被告陳昀詳雖於警詢中自承有於108年2月17日10時許在張家
    華住處販賣第二級毒品甲基安非他命1,000元予張家華，當
    場交易毒品等語（見訴167警四卷第86至87頁），然依刑事
    訴訟法第156條第2項規定，需要有其他補強證據，以判斷被
    告陳昀詳上開自白之真實性。
　⒊證人張家華於警詢證稱：伊與陳昀詳108年2月17日之對話紀
    錄是伊要向陳昀詳購買1,000元的甲基安非他命，重量伊不
    清楚，原本相約於108年2月17日9時57分在高雄市○○區○○路0
    0號交易，但伊沒有遇到他本人，所以此次交易沒有完成等
    語（見訴167警五卷第121頁），其復於本院審理中證稱：10
    8年2月17日之對話紀錄是在講要購買毒品的事情，陳昀詳問
    伊1,000元的毒品可不可以，但是還不確定，可是聊到後面
    就是沒有見面、沒有交易等語（見訴167卷三第94至102頁）
    ，一再堅稱其雖有108年2月17日詢問被告陳昀詳購買甲基安
    非他命乙事，然其當天並未與被告陳昀詳見面，並未與被告
    陳昀詳交易完成等語。
　⒋本案雖有被告陳昀詳與張家華於108年2月17日之對話紀錄（
    見訴167警五卷第126至127頁），惟觀之該對話紀錄，雖可
    見其等在討論交易甲基安非他命之價金，並相約在張家華位
    在三民區建德路住處碰面，然其等尚未就交易甲基安非他命
    之數量及價金等節達成合意，且對話之最後僅見被告陳昀詳
    傳送「騎車嗎？」、「要多久？」等文字訊息予張家華，張
    家華並未回應，是以，上開對話紀錄並不足以證明被告陳昀
    詳與張家華於108年2月17日當天有見面並完成甲基安非他命
    之交易。此部分僅被告陳昀詳於警詢時之自白，復經被告陳
    昀詳於本院審理中堅決否認，又無其他補強證據足為證明，
    使其證明力達於一般人均不致有所懷疑而得確信其為真實之
    程度，在被告陳昀詳堅決否認且無其他補強證據之情況下，
    自無從使本院獲致被告陳昀詳確有此部分犯行之確信。
  ⒌是以，就被告陳昀詳所涉如公訴意旨㈡所示之販賣第二級毒品
    犯行，被告陳昀詳雖於警詢時自白有於公訴意旨㈡所示之時
    間販賣第二級毒品甲基安非他命予張家華，然其於本院審理
    中堅決否認上開犯行，卷內亦無補強證據足以證明其於警詢
    時所為之自白為真，本院自難以被告陳昀詳曾經於警詢時之
    自白，逕認被告陳昀詳確有此部份之犯行。
五、綜上所述，檢察官所舉之證據尚未達通常一般人均不致有所
    懷疑，而得確信其為真實之程度，仍有合理懷疑存在，自屬
    不能證明被告蕭凱成、被告陳昀詳分別有公訴意旨㈠、㈡所示
    之犯罪。基於無罪推定之原則，即應就此部分為被告蕭凱成
    及被告陳昀詳無罪判決之諭知。
據上論斷，應依刑事訴訟法第299條第1項前段、第300條、第301
條第1項前段，修正前毒品危害防制條例第4條第2項，第17條第1
項、第2項，毒品危害防制條例第10條第2項、第19條第1項，刑
法第2條第1項前段、第11條、第28條、第47條第1項、第30條第1
項前段、第2項、第41條第1項前段、第51條第5款、第38條第2項
前段、第4項、第38條之1第1項前段、第3項、第40條之2第1 項
，判決如主文。
本案經檢察官趙期正提起公訴，檢察官郭麗娟到庭執行職務。
中　　華　　民　　國　　111 　年　　5 　　月　　11　　日
                  刑事第十庭    審判長法　官  曾鈴媖媖

                                      法  官  陳美芳

                                      法  官  吳俞玲
以上正本證明與原本無異。
如不服本判決應於收受判決後20日內向本院提出上訴書狀，並應
敘述具體理由。其未敘述上訴理由者，應於上訴期間屆滿後20日
內向本院補提理由書(均須按他造當事人之人數附繕本)「切勿逕
送上級法院」。
中　　華　　民　　國　　111 　年　　5 　　月　　11　　日
                                      書記官  陳芳蘭
附錄本案論罪科刑法條：
《修正前毒品危害防制條例第4條第2項》
製造、運輸、販賣第二級毒品者，處無期徒刑或七年以上有期徒
刑，得併科新臺幣一千萬元以下罰金。
《毒品危害防制條例第10條第2項》
施用第二級毒品者，處3年以下有期徒刑。
附表一：
編號 行為人 購買毒品者 交易時間（民國）/ 地點 交易方式、毒品種類及價金（民國/ 新臺幣） 對話紀錄 加重及減輕其刑事由 宣告刑 1 （即108年度偵字第22891號起訴書附表一編號1） 沈光輝 王永順  108年2月27日12時44分後某時許（起訴書誤載為107年2月27日，業經檢察官當庭更正） 沈光輝於108年2月27日12時44分前某時許，以其所有之IPHONE行動電話（未扣案）裝載之通訊軟體LINE（下稱LINE）與王永順聯繫交易毒品事宜後，沈光輝於左列時間，在左列地點，以9,000元之價格，販賣3公克之第二級毒品甲基安非他命1包予王永順，並當場收受王永順交付之價金9,000元。 訴167警一卷第3頁 毒品危害防制條例第17條第2項減輕其刑事由 沈光輝犯販賣第二級毒品罪，處有期徒刑參年拾月。未扣案之IPHONE廠牌行動電話壹支及犯罪所得新臺幣玖仟元，均沒收，於全部或一部不能沒收或不宜執行沒收時，均追徵其價額。    高雄市○○區○○街000號1 樓     2 （即108年度偵字第22891號起訴書附表一編號2-1） 蕭凱成 王永順 107年11月24日1時44分後某時許 蕭凱成於107年11月19日某時許，以LINE與王永順達成交易4,000元甲基安非他命之合意後，王永順於107年11月22日1時44分許將購毒價金4,000元匯至蕭凱成之中國信託商業銀行帳號000-0000000000000號帳戶，蕭凱成於左列時間，在左列地點，交付1錢之甲基安非他命1包予王永順 訴167卷一第247至249頁  無 蕭凱成犯販賣第二級毒品罪，處有期徒刑柒年肆月。扣案如附表二編號23所示之物沒收；未扣案之犯罪所得新臺幣肆仟元沒收，於全部或一部不能沒收或不宜執行沒收時，追徵其價額。    高雄市○○區○○○路000號13樓     3 （即108年度偵字第22891號起訴書附表一編號2-2） 蕭凱成 王永順 訴一卷第 107年12月1日22時29分後某時許 蕭凱成於107年12月1日22時29分前，以LINE與王永順聯絡交易毒品事宜後，王永順於107年12月1日22時29分許，將購毒價金8,000元匯至蕭凱成之上開中國信託商業銀行帳戶，蕭凱成於左列時間，在左列地點，交付2錢（起訴書誤載為1錢，應予更正）之甲基安非他命1包予王永順  訴167卷一第249頁 無 蕭凱成犯販賣第二級毒品罪，處有期徒刑柒年陸月。扣案如附表二編號23所示之物沒收；未扣案之犯罪所得新臺幣捌仟元沒收，於全部或一部不能沒收或不宜執行沒收時，追徵其價額。    高雄市○○區○○○路000號13樓     4 （即108年度偵字第22891號起訴書附表一編號2-4） 蕭凱成 王永順 107年12月15日6時34分後某時許 蕭凱成於107年12月15日某時許，以LINE與王永順聯絡交易毒品事宜後，王永順於107年12月15日6時34分許，將購毒價金1,100元匯至蕭凱成之上開中國信託商業銀行帳戶，蕭凱成於左列時間，在左列地點，交付1公克（起訴書誤載為1錢）甲基安非他命1包予王永順  訴167卷一第253頁 無 蕭凱成犯販賣第二級毒品罪，處有期徒刑柒年貳月。扣案如附表二編號23所示之物沒收；未扣案之犯罪所得新臺幣壹仟壹佰元沒收，於全部或一部不能沒收或不宜執行沒收時，追徵其價額。    高雄市○○區○○○路000號13樓     5 （即108年度偵字第22891號起訴書附表一編號2-5） 蕭凱成 王永順 108年1月2日某時許 蕭凱成於108年1月2日某時許，以LINE與王永順達成交易1,300元甲基安非他命之合意後，於左列時間，在左列地點，交付1公克之甲基安非他命1包予王永順，並當場收受王永順交付之價金1,300元 訴167卷一第253頁 毒品危害防制條例第17條第1項減輕其刑事由 蕭凱成犯販賣第二級毒品罪，處有期徒刑參年。扣案如附表二編號23所示之物沒收；未扣案之犯罪所得新臺幣壹仟參佰元沒收，於全部或一部不能沒收或不宜執行沒收時，追徵其價額。    高雄市○○區○○○路000號13樓     6 （即108年度偵字第22891號起訴書附表一編號3-1）  劉榮棡 陳俊宇 108年1月17日14時21分許  劉榮棡於108年1月16日18時58分起至翌（17）日14時21分許止，以LINE與陳俊宇聯絡，雙方達成交易2,000元之甲基安非他命後，劉榮棡於左列時間，在左列地點，交付重量不詳之甲基安非他命1包予陳俊宇，並當場收受陳俊宇交付之價金 2,000元 訴167警二卷第211至212頁 累犯加重其刑事由 劉榮棡犯販賣第二級毒品罪，累犯，處有期徒刑柒年肆月。扣案如附表二編號56至58所示之物，均沒收；未扣案之犯罪所得新臺幣貳仟元沒收，於全部或一部不能沒收或不宜執行沒收時，追徵其價額。    高雄市○○區○○○路000號「麥當勞速食餐廳」     7 （即108年度偵字第22891號起訴書附表一編號3-2） 劉榮棡 陳俊宇 108年1月29日17時4分許  劉榮棡於108年1月28日7時8分起至翌（29）日17時4分許止，以LINE與陳俊宇聯絡，雙方達成交易1,000元甲基安非他命，劉榮棡於左列時間，在左列地點，交付重量不詳之甲基安非他命1包予陳俊宇，並當場收受陳俊宇交付價值共1,000元之麻花捲20包作為毒品之對價 訴167警二卷第212至214頁 累犯加重其刑事由、毒品危害防制條例第17條第1項減輕其刑事由 劉榮棡犯販賣第二級毒品罪，累犯，處有期徒刑參年貳月。扣案如附表二編號56至58所示之物，均沒收；未扣案之犯罪所得價值共計新臺幣壹仟元之麻花捲貳拾包沒收，於全部或一部不能沒收或不宜執行沒收時，追徵其價額。    高雄市○○區○○路000號「河堤戀館」汽車旅館     8 （即108年度偵字第22891號起訴書附表一編號3-3） 劉榮棡 陳俊宇 108年2月18日17時41分許  劉榮棡於108年2月18日14時起至同日17時41分許止，以LINE與陳俊宇聯絡，雙方達成交易2,000元甲基安非他命，劉榮棡於左列時間，在左列地點，交付重量不詳之甲基安非他命1包予陳俊宇，並當場收受陳俊宇交付之價金2,000元 訴167警二卷第215至216頁 累犯加重其刑事由、毒品危害防制條例第17條第1項減輕其刑事由 劉榮棡犯販賣第二級毒品罪，累犯，處有期徒刑參年參月。扣案如附表二編號56至58所示之物，均沒收；未扣案之犯罪所得新臺幣貳仟元沒收，於全部或一部不能沒收或不宜執行沒收時，追徵其價額。            高雄市○○區○○○路000號附近某全家便利商店     9 （即108年度偵字第22891號起訴書附表一編號3-4） 劉榮棡 陳俊宇 108年2月25日16時5分許  劉榮棡於108年2月25日15時18分起至同日16時許止，以LINE與陳俊宇聯絡，雙方達成交易2,000元甲基安非他命，劉榮棡於左列時間，在左列地點，交付重量不詳之甲基安非他命1包予陳俊宇，並當場收受陳俊宇交付之價金2,000元 訴167警二卷第216頁 累犯加重其刑事由、毒品危害防制條例第17條第1項減輕其刑事由 劉榮棡犯販賣第二級毒品罪，累犯，處有期徒刑參年參月。扣案如附表二編號56至58所示之物，均沒收；未扣案之犯罪所得新臺幣貳仟元沒收，於全部或一部不能沒收或不宜執行沒收時，追徵其價額。    高雄市○○區○○○路00號屈臣氏旁巷口     10 （即108年度偵字第22891號起訴書附表一編號3-5） 劉榮棡 陳俊宇 108年2月28日22時12分許（起訴書誤載為同日10時15分，應予更正） 劉榮棡於108年2月28日21時30分起至同日22時12分許止，以LINE與陳俊宇聯絡，雙方達成交易2,000元甲基安非他命，劉榮棡於左列時間，在左列地點，交付重量不詳之甲基安非他命1包予陳俊宇，並當場收受陳俊宇交付之價金2,000元 訴167警二卷第216至217頁 累犯加重其刑事由、毒品危害防制條例第17條第1項減輕其刑事由 劉榮棡犯販賣第二級毒品罪，累犯，處有期徒刑參年參月。扣案如附表二編號56至58所示之物，均沒收；未扣案之犯罪所得新臺幣貳仟元沒收，於全部或一部不能沒收或不宜執行沒收時，追徵其價額。    高雄市○○區○○路00號全家便利商店     11 （即108年度偵字第22891號起訴書附表一編號3-6） 劉榮棡 陳俊宇 108年3月5日12時40分許 劉榮棡於108年3月5日2時20分起至同日12時36分許止，以LINE與陳俊宇聯絡，雙方達成交易4,000元甲基安非他命，劉榮棡於左列時間，在左列地點，交付重量不詳之甲基安非他命1包予陳俊宇，並當場收受陳俊宇交付之價金4,000元 訴167警二卷第217頁 累犯加重其刑事由、毒品危害防制條例第17條第1項減輕其刑事由 劉榮棡犯販賣第二級毒品罪，累犯，處有期徒刑參年肆月。扣案如附表二編號56至58所示之物，均沒收；未扣案之犯罪所得新臺幣肆仟元沒收，於全部或一部不能沒收或不宜執行沒收時，追徵其價額。    高雄市○○區○○○路00號屈臣氏     12 （即108年度偵字第22891號起訴書附表一編號3-7） 劉榮棡 陳俊宇 108年3月12日18時40分許（起訴書誤載為同日6時40分，應予更正） 劉榮棡於108年3月12日17時43分起至同日18時33分許止，以LINE與陳俊宇聯絡，雙方達成交易2,000元甲基安非他命，劉榮棡於左列時間，在左列地點，交付重量不詳之甲基安非他命1包予陳俊宇，並當場收受陳俊宇交付之價金2,000元 訴167警二卷第217頁 累犯加重其刑事由、毒品危害防制條例第17條第1項減輕其刑事由 劉榮棡犯販賣第二級毒品罪，累犯，處有期徒刑參年參月。扣案如附表二編號56至58所示之物，均沒收；未扣案之犯罪所得新臺幣貳仟元沒收，於全部或一部不能沒收或不宜執行沒收時，追徵其價額。    高雄市○○區○○路00○0號7-11便利商店     13 （即108年度偵字第22891號起訴書附表一編號3-8） 劉榮棡 陳俊宇 108年3月16日1時30分許 劉榮棡於108年3月16日1時6分起至同日1時24分許止，以LINE與陳俊宇聯絡，雙方達成交易2,000元甲基安非他命，劉榮棡於左列時間，在左列地點，交付重量不詳之甲基安非他命1包予陳俊宇，並當場收受陳俊宇交付之價金2,000元 訴167警二卷第218頁 累犯加重其刑事由、毒品危害防制條例第17條第1項減輕其刑事由 劉榮棡犯販賣第二級毒品罪，累犯，處有期徒刑參年參月。扣案如附表二編號56至58所示之物，均沒收；未扣案之犯罪所得新臺幣貳仟元沒收，於全部或一部不能沒收或不宜執行沒收時，追徵其價額。    高雄市○○區○○路00號全家便利商店     14 （即108年度偵字第22891號起訴書附表一編號3-9） 劉榮棡 陳俊宇 108年3月19日1時許 劉榮棡於108年3月18日23時54分起至翌（19）日12時58分許止，以LINE與陳俊宇聯絡，雙方達成交易1,000元甲基安非他命，劉榮棡於左列時間，在左列地點，交付重量不詳之甲基安非他命1包予陳俊宇，並當場收受陳俊宇交付之價金1,000元 訴167警二卷第218頁 累犯加重其刑事由、毒品危害防制條例第17條第1項減輕其刑事由 劉榮棡犯販賣第二級毒品罪，累犯，處有期徒刑參年貳月。扣案如附表二編號56至58所示之物，均沒收；未扣案之犯罪所得新臺幣壹仟元沒收，於全部或一部不能沒收或不宜執行沒收時，追徵其價額。    高雄市○○區○○路00○0號7-11便利商店     15 （即108年度偵字第22891號起訴書附表一編號3-10） 劉榮棡 陳俊宇 108年3月23日9時許 劉榮棡於108年3月23日6時35分起至同日8時54分許止，以LINE與陳俊宇聯絡，雙方達成交易1,000元甲基安非他命，劉榮棡於左列時間，在左列地點，交付重量不詳之甲基安非他命1包予陳俊宇，並當場收受陳俊宇交付之價金1,000元 訴167警二卷第218頁 累犯加重其刑事由、毒品危害防制條例第17條第1項減輕其刑事由 劉榮棡犯販賣第二級毒品罪，累犯，處有期徒刑參年貳月。扣案如附表二編號56至58所示之物，均沒收；未扣案之犯罪所得新臺幣壹仟元沒收，於全部或一部不能沒收或不宜執行沒收時，追徵其價額。    高雄市○○區○○路00○0號7-11便利商店     16 （即108年度偵字第22891號起訴書附表一編號3-11） 劉榮棡 陳俊宇 108年3月28日14時30分許 劉榮棡於108年3月27日22時37分起至翌（28）日14時20分許止，以LINE與陳俊宇聯絡，雙方達成交易2,000元甲基安非他命，劉榮棡於左列時間，在左列地點，交付重量不詳之甲基安非他命1包予陳俊宇，並當場收受陳俊宇交付之價金2,000元 訴167警二卷第218至220頁 累犯加重其刑事由、毒品危害防制條例第17條第1項減輕其刑事由 劉榮棡犯販賣第二級毒品罪，累犯，處有期徒刑參年參月。扣案如附表二編號56至58所示之物，均沒收；未扣案之犯罪所得新臺幣貳仟元沒收，於全部或一部不能沒收或不宜執行沒收時，追徵其價額。    高雄市○○區○○路00號全家便利商店     17 （即108年度偵字第22891號起訴書附表一編號3-12） 劉榮棡 陳俊宇 108年4月2日19時40分許 劉榮棡於108年4月2日16時26分起至同日19時34分許止，以LINE與陳俊宇聯絡，雙方達成交易1,000元甲基安非他命，劉榮棡於左列時間，在左列地點，交付重量不詳之甲基安非他命1包予陳俊宇，並當場收受陳俊宇交付之價金1,000元 訴167警二卷第220頁 累犯加重其刑事由、毒品危害防制條例第17條第1項減輕其刑事由 劉榮棡犯販賣第二級毒品罪，累犯，處有期徒刑參年貳月。扣案如附表二編號56至58所示之物，均沒收；未扣案之犯罪所得新臺幣壹仟元沒收，於全部或一部不能沒收或不宜執行沒收時，追徵其價額。    高雄市○○區○○路0000號瑞豐夜市前「NET」服飾店     18 （即108年度偵字第22891號起訴書附表一編號3-13） 劉榮棡 陳俊宇 108年4月7日20時許 劉榮棡於108年4月5日17時4分起至同年月7日19時55分許止，以LINE與陳俊宇聯絡，雙方達成交易1,000元甲基安非他命，劉榮棡於左列時間，在左列地點，交付重量不詳之甲基安非他命1包予陳俊宇，並當場收受陳俊宇交付之價金1,000元 訴167警二卷第220至221頁 累犯加重其刑事由、毒品危害防制條例第17條第1項減輕其刑事由 劉榮棡犯販賣第二級毒品罪，累犯，處有期徒刑參年貳月。扣案如附表二編號56至58所示之物，均沒收；未扣案之犯罪所得新臺幣壹仟元沒收，於全部或一部不能沒收或不宜執行沒收時，追徵其價額。    高雄市○○區○○路00號全家便利商店     19 （即108年度偵字第22891號起訴書附表一編號3-14） 劉榮棡 陳俊宇 108年4月12日18時許 劉榮棡於108年4月12日15時56分起至同日17時56分許止，以LINE與陳俊宇聯絡，雙方達成交易1,000元甲基安非他命，劉榮棡於左列時間，在左列地點，交付重量不詳之甲基安非他命1包予陳俊宇，並當場收受陳俊宇交付之價金1,000元 訴167警二卷第218至220頁 累犯加重其刑事由、毒品危害防制條例第17條第1項減輕其刑事由 劉榮棡犯販賣第二級毒品罪，累犯，處有期徒刑參年貳月。扣案如附表二編號56至58所示之物，均沒收；未扣案之犯罪所得新臺幣壹仟元沒收，於全部或一部不能沒收或不宜執行沒收時，追徵其價額。    高雄市○○區○○路00號全家便利商店     20 （即108年度偵字第22891號起訴書附表一編號3-15） 劉榮棡 陳俊宇 108年4月19日20時許 劉榮棡於108年4月19日16時19分起至同日19時59分許止，以LINE與陳俊宇聯絡，雙方達成交易1,000元甲基安非他命，劉榮棡於左列時間，在左列地點，交付重量不詳之甲基安非他命1包予陳俊宇，並當場收受陳俊宇交付之價金1,000元 訴167警二卷第218至220頁 累犯加重其刑事由、毒品危害防制條例第17條第1項減輕其刑事由 劉榮棡犯販賣第二級毒品罪，累犯，處有期徒刑參年貳月。扣案如附表二編號56至58所示之物，均沒收；未扣案之犯罪所得新臺幣壹仟元沒收，於全部或一部不能沒收或不宜執行沒收時，追徵其價額。    高雄市○○區○○路00號全家便利商店     21 （即108年度偵字第22891號起訴書附表一編號3-16） 劉榮棡 陳俊宇 108年4月24日23時46分許 劉榮棡於108年4月24日21時33分起至同日23時46分許止，以LINE與陳俊宇聯絡，雙方達成交易2,000元甲基安非他命，劉榮棡於左列時間，在左列地點，交付重量不詳之甲基安非他命1包予陳俊宇，並當場收受陳俊宇交付之價金2,000元 訴167警二卷第222至223頁 累犯加重其刑事由、毒品危害防制條例第17條第1項減輕其刑事由 劉榮棡犯販賣第二級毒品罪，累犯，處有期徒刑參年參月。扣案如附表二編號56至58所示之物，均沒收；未扣案之犯罪所得新臺幣貳仟元沒收，於全部或一部不能沒收或不宜執行沒收時，追徵其價額。    高雄市○○區○○路00號全家便利商店     22 （即108年度偵字第22891號起訴書附表一編號3-17） 劉榮棡 陳俊宇 108年4月30日21時30分 劉榮棡於108年4月30日20時55分起至同日21時27分許止，以LINE與陳俊宇聯絡，雙方達成交易1,000元甲基安非他命，劉榮棡於左列時間，在左列地點，交付重量不詳之甲基安非他命1包予陳俊宇，並當場收受陳俊宇交付之價金1,000元 訴167警二卷第223頁 累犯加重其刑事由、毒品危害防制條例第17條第1項減輕其刑事由 劉榮棡犯販賣第二級毒品罪，累犯，處有期徒刑參年貳月。扣案如附表二編號56至58所示之物，均沒收；未扣案之犯罪所得新臺幣壹仟元沒收，於全部或一部不能沒收或不宜執行沒收時，追徵其價額。    高雄市○○區○○路00號全家便利商店     23 （即108年度偵字第22891號起訴書附表一編號3-18） 劉榮棡 陳俊宇 108年5月5日18時40分許 劉榮棡於108年5月5日18時4分起至同日18時38分許止，以LINE與陳俊宇聯絡，雙方達成交易1,000元甲基安非他命，劉榮棡於左列時間，在左列地點，交付重量不詳之甲基安非他命1包予陳俊宇，並當場收受陳俊宇交付之價金1,000元 訴167警二卷第229頁 累犯加重其刑事由、毒品危害防制條例第17條第1項減輕其刑事由 劉榮棡犯販賣第二級毒品罪，累犯，處有期徒刑參年貳月。扣案如附表二編號56至58所示之物，均沒收；未扣案之犯罪所得新臺幣壹仟元沒收，於全部或一部不能沒收或不宜執行沒收時，追徵其價額。    高雄市○○區○○路00號全家便利商店     24 （即108年度偵字第22891號起訴書附表一編號3-19） 劉榮棡 陳俊宇 108年5月16日12時30分許 劉榮棡於108年5月15日23時43分起至翌（19）日12時25分許止，以LINE與陳俊宇聯絡，雙方達成交易1,000元甲基安非他命，劉榮棡於左列時間，在左列地點，交付重量不詳之甲基安非他命1包予陳俊宇，嗣陳俊宇於同年月20日11時8分許將價金1,000元匯款至劉榮棡之中國信託商業銀行帳號000-0000000000000號帳戶內 訴167警二卷第229至230頁 累犯加重其刑事由、毒品危害防制條例第17條第1項減輕其刑事由 劉榮棡犯販賣第二級毒品罪，累犯，處有期徒刑參年貳月。扣案如附表二編號56至58所示之物，均沒收；未扣案之犯罪所得新臺幣壹仟元沒收，於全部或一部不能沒收或不宜執行沒收時，追徵其價額。    高雄市○○區○○路00號全家便利商店     25 （即108年度偵字第22891號起訴書附表一編號3-20） 劉榮棡 陳俊宇 108年6月9日17時40分許 劉榮棡於108年6月9日7時42分起至同日17時38分許止，以LINE與陳俊宇聯絡，雙方達成交易1,000元甲基安非他命，劉榮棡於左列時間，在左列地點，交付重量不詳之甲基安非他命1包予陳俊宇，嗣陳俊宇於同日21時11分許將價金1,000元匯款至劉榮棡之上開中國信託銀行帳戶內 訴167警二卷第231至232頁 累犯加重其刑事由、毒品危害防制條例第17條第1項減輕其刑事由 劉榮棡犯販賣第二級毒品罪，累犯，處有期徒刑參年貳月。扣案如附表二編號56至58所示之物，均沒收；未扣案之犯罪所得新臺幣壹仟元沒收，於全部或一部不能沒收或不宜執行沒收時，追徵其價額。    高雄市○○區○○路00號全家便利商店     26 （即108年度偵字第22891號起訴書附表一編號3-21） 劉榮棡 陳俊宇 108年6月27日19時30分許 劉榮棡於108年6月27日12時10分起至同日19時21分許止，以LINE與陳俊宇聯絡，雙方達成交易2,000元甲基安非他命，劉榮棡於左列時間，在左列地點，交付重量不詳之甲基安非他命1包予陳俊宇，並當場收受陳俊宇交付之價金2,000元 訴167警二卷第232至233頁 累犯加重其刑事由、毒品危害防制條例第17條第1項減輕其刑事由 劉榮棡犯販賣第二級毒品罪，累犯，處有期徒刑參年參月。扣案如附表二編號56至58所示之物，均沒收；未扣案之犯罪所得新臺幣貳仟元沒收，於全部或一部不能沒收或不宜執行沒收時，追徵其價額。    高雄市○○區○○路00號全家便利商店     27 （即108年度偵字第22891號起訴書附表一編號4-1） 何振維 王永順 108年2月12日15時4分後某時許 何振維於左列時間，在左列地點，以9,500元之價格，販賣1錢之甲基安非他命予王永順，並當場向王永順收取價金9,500 元  無 毒品危害防制條例第17條第2項減輕其刑事由 何振維犯販賣第二級毒品罪，處有期徒刑肆年。扣案如附表二編號67、71所示之物，均沒收；未扣案之犯罪所得新臺幣玖仟伍佰元沒收，於全部或一部不能沒收或不宜執行沒收時，追徵其價額。    何振維位在高雄市○○區○○○路000巷0號2樓租屋處（起訴處誤為高雄市○○區○○○路000號，應予更正）     28 （即108年度偵字第22891號起訴書附表一編號4-2） 何振維 王永順 108年2月20日10時41分稍後某時許（起訴書誤為同日22時許，應予更正） 何振維於108年2月20日10時23分起至同日10時41分許止，以LINE與王永順聯絡，雙方達成交易1萬2,000元甲基安非他命，何振維於左列時間，在左列地點，交付重量不詳之甲基安非他命1包予王永順，並當場收受王永順交付之價金1萬2,000元 訴三卷第254頁 毒品危害防制條例第17條第2項減輕其刑事由 何振維犯販賣第二級毒品罪，處有期徒刑肆年。扣案如附表二編號59、67、71所示之物，均沒收；未扣案之犯罪所得新臺幣壹萬貳仟元沒收，於全部或一部不能沒收或不宜執行沒收時，追徵其價額。    高雄市○○區○○○路000號「德立莊」酒店     29 （即108年度偵字第22891號起訴書附表一編號4-3） 何振維 王永順 108年2月22日23時許 何振維於108年2月22日7時10分起至同日20時20分許止，以LINE與王永順聯絡，雙方達成交易1萬1,000元（起訴書誤為1萬元，業經檢察官當庭更正【見訴三卷第168頁】）甲基安非他命，何振維於左列時間，在左列地點，交付重量不詳之甲基安非他命1包予王永順，並當場收受王永順交付之價金1萬1,000元 訴三卷第255頁 毒品危害防制條例第17條第2項減輕其刑事由 何振維犯販賣第二級毒品罪，處有期徒刑肆年。扣案如附表二編號59、67、71所示之物，均沒收；未扣案之犯罪所得新臺幣壹萬壹仟元沒收，於全部或一部不能沒收或不宜執行沒收時，追徵其價額。    高雄市○○區○○○路000號「宮賞藝術飯店」     30 （即108年度偵字第22891號起訴書附表一編號4-4） 何振維 王永順 108年2月26日某時許 何振維於左列時間，在左列地點，以1萬元之價格，販賣1錢之甲基安非他命予王永順，並當場向王永順收取價金1萬元 無 刑法第62條及毒品危害防制條例第17條第2項減輕其刑事由 何振維犯販賣第二級毒品罪，處有期徒刑貳年。扣案如附表二編號67、71所示之物，均沒收；未扣案之犯罪所得新臺幣壹萬元沒收，於全部或一部不能沒收或不宜執行沒收時，追徵其價額。    何振維位在高雄市○○區○○○路000巷0號2樓租屋處（起訴處誤為高雄市○○區○○○路000號，應予更正）     31 （即起訴書附表一編號4-5） 何振維 許志全 108年4月26日某時許 何振維於左列時間，在左列地點，以6,500元之價格，販賣1錢之甲基安非他命予許志全，並當場向許志全收取價金6,500元 無 毒品危害防制條例第17條第2項減輕其刑事由 何振維犯販賣第二級毒品罪，處有期徒刑參年拾月。扣案如附表二編號67、71所示之物，均沒收；未扣案之犯罪所得新臺幣陸仟伍佰元沒收，於全部或一部不能沒收或不宜執行沒收時，追徵其價額。    何振維位在高雄市新興區忠孝路與八德路口住處     32 （即108年度偵字第12840號起訴書犯罪事實㈠）  何振維 蘇凱民 107年12月31日某時許 何振維以LINE或通訊軟體WECHAT（下稱微信）與蘇凱民聯絡交易毒品事宜後，何振維於左列時間，在左列地點，以3,500元之價格，販賣甲基安非他命予蘇凱民，並當場收受蘇凱民交付之價金3,500元 無 毒品危害防制條例第17條第2項減輕其刑事由 何振維犯販賣第二級毒品罪，處有期徒刑參年捌月。扣案如附表二編號59、67、71所示之物，均沒收；未扣案之犯罪所得新臺幣參仟伍佰元沒收，於全部或一部不能沒收或不宜執行沒收時，追徵其價額。    何振維位在高雄市○○區○○○路000巷0號2樓住處     33 （即108年度偵字第12840號起訴書犯罪事實㈡）   何振維 蘇凱民 108年1月上旬某時許 何振維以LINE或微信與蘇凱民聯絡交易毒品事宜後，何振維於左列時間，在左列地點，以3,500元之價格，販賣甲基安非他命予蘇凱民，並當場收受蘇凱民交付之價金3,500元 無 毒品危害防制條例第17條第2項減輕其刑事由 何振維犯販賣第二級毒品罪，處有期徒刑參年捌月。扣案如附表二編號59、67、71所示之物，均沒收；未扣案之犯罪所得新臺幣參仟伍佰元沒收，於全部或一部不能沒收或不宜執行沒收時，追徵其價額。    何振維位在高雄市○○區○○○路000巷0號2樓住處     34 （即108年度偵字第12840號起訴書犯罪事實㈢）  何振維 蘇凱民 108年1月下旬某時許 何振維以LINE或微信與蘇凱民聯絡交易毒品事宜後，何振維於左列時間，在左列地點，以3,500元之價格，販賣甲基安非他命予蘇凱民，並當場收受蘇凱民交付之價金3,500元 無 毒品危害防制條例第17條第2項減輕其刑事由 何振維犯販賣第二級毒品罪，處有期徒刑參年捌月。扣案如附表二編號59、67、71所示之物，均沒收；未扣案之犯罪所得新臺幣參仟伍佰元沒收，於全部或一部不能沒收或不宜執行沒收時，追徵其價額。    何振維位在高雄市○○區○○○路000巷0號2樓住處     35 （即108年度偵字第12840號起訴書犯罪事實㈣）  何振維 蘇凱民 108年2月1日至5日間某時許 何振維以LINE或微信與蘇凱民聯絡交易毒品事宜後，何振維於左列時間，在左列地點，以6,000元之價格，販賣甲基安非他命予蘇凱民，並當場收受蘇凱民交付之價金6,000元 無 毒品危害防制條例第17條第2項減輕其刑事由 何振維犯販賣第二級毒品罪，處有期徒刑參年拾月。扣案如附表二編號59、67、71所示之物，均沒收；未扣案之犯罪所得新臺幣陸仟元沒收，於全部或一部不能沒收或不宜執行沒收時，追徵其價額。    何振維位在高雄市○○區○○○路000巷0號2樓住處     36 （即108年度偵字第12840號起訴書犯罪事實㈤）  何振維 許致遠 108年5月下旬某時許 何振維於108年5月下旬某時許，以通訊軟體SKYPE（下稱SKYPE）與許致遠聯絡，雙方達成交易2,500元甲基安非他命後，何振維將甲基安他命1公克裝在塞有衛生紙團之餅乾盒後，持至高雄市三民區建國路上和欣客運公司，由不知情之客運公司人員配送至該公司臺南市區新營站，再由許致遠至臺南市區新營站領取，何振維並收受許致遠交付之2,500元 無 毒品危害防制條例第17條第2項減輕其刑事由 何振維犯販賣第二級毒品罪，處有期徒刑參年柒月。扣案如附表二編號59、67、71所示之物，均沒收；未扣案之犯罪所得新臺幣貳仟伍佰元沒收，於全部或一部不能沒收或不宜執行沒收時，追徵其價額。    和欣客運公司新營站     37 （即108年度偵字第12840號起訴書犯罪事實㈥）  何振維 許致遠 108年6月23日1時47分許 何振維於108年6月23日1時47分起至同日19時許，以SKYPE與許致遠聯絡，雙方達成交易5,000元甲基安非他命後，何振維將2公克甲基安他命裝在塞有衛生紙團之餅乾盒後，於同日22時45分許，持至高雄市三民區建國路上和欣客運公司，由不知情之客運公司人員配送至該公司臺南市區新營站，再由許致遠至臺南市區新營站領取，許致遠再將價金5,000元匯款至何振維中國信託商業銀行帳號000-0000000000000號帳戶內 訴緝66警卷第29至30頁 毒品危害防制條例第17條第2項減輕其刑事由 何振維犯販賣第二級毒品罪，處有期徒刑參年捌月。扣案如附表二編號59、67、71所示之物，均沒收；未扣案之犯罪所得新臺幣參仟伍佰元沒收，於全部或一部不能沒收或不宜執行沒收時，追徵其價額。 
附表二：扣案物品
編號 扣案物品名稱 所有人 鑑定結果　 備註 沒收與否及依據 執行時間：108年3月11日15時10分許；執行處所：高雄市○○區○○○路000號13樓之1；受執行人：蕭凱成、陳文成、許乾、鄭智文      1 第二級毒品甲基安非他命1包（毛重1.69公克） 陳文成 經以簡易快速篩檢試劑檢驗，呈現安非他命、MDMA陽性反應（初步檢驗報告單：訴167警一卷第234至235頁、第238頁） 與本案無直接關係 不宣告沒收 2 搖頭丸（毛重0.55公克） 陳文成  與本案無直接關係 不宣告沒收 3 G水1瓶 陳文成 無 與本案無直接關係 不宣告沒收 4 玻璃吸食器1組 陳文成 無 與本案無直接關係 不宣告沒收 5 針筒含針頭1包 陳文成 無 與本案無直接關係 不宣告沒收 6 分裝袋1包 陳文成 無 與本案無直接關係 不宣告沒收 7 SAMSUNG廠牌行動電話（不含門號，IMEI：000000000000000）1支 陳文成 無 與本案無直接關係 不宣告沒收 8 SAMSUNG廠牌行動電話（含門號0000000000號SIM卡1枚；IMEI：000000000000000、000000000000000）1支 陳文成 無 與本案無直接關係 不宣告沒收 9 第二級毒品甲基安非他命1包（毛重1.36公克） 蕭凱成  經以簡易快速篩檢試劑檢驗，呈現安非他命、MDMA陽性反應（初步檢驗報告單及初步檢驗報告：訴167警一卷第234至237頁）  被告蕭凱成於本院審理中供稱：有些是自己施用，有些是合資購買的人所有等語（見訴167卷三第328頁），應與本案無直接關係  不宣告沒收  10 第二級毒品甲基安非他命1 包（毛重1.05公克）     11 第二級毒品甲基安非他命1 包（毛重3.69公克）     12 第二級毒品甲基安非他命1 包（毛重3.70公克）     13 第二級毒品甲基安非他命1 包（毛重4.33公克）     14 第二級毒品甲基安非他命1 包（毛重3.44公克）     15 第二級毒品甲基安非他命1 包（毛重0.26公克）     16 搖頭丸1包（毛重0.56公克） 蕭凱成 經以簡易快速篩檢試劑檢驗，呈現安非他命、搖頭丸陽性反應（初步檢驗報告單及初步檢驗照片：訴167警一卷第234頁、第238頁） 與本案無直接關係 不宣告沒收 17 大麻1包（毛重1.36公克） 蕭凱成 經以簡易快速篩檢試劑檢驗，呈現大麻陽性反應 （初步檢驗報告：訴167警一卷第231頁、第238頁） 與本案無直接關係 不宣告沒收 18 玻璃球吸食器1組 蕭凱成 無 與本案無直接關係 不宣告沒收 19 大麻吸食器1支 蕭凱成 無 與本案無直接關係 不宣告沒收 20 分裝袋1包 蕭凱成 無 被告蕭凱成於本院審理中供稱：該等物品非伊所有等語（見訴167卷三第328頁），無證據足認與本案有直接關係 不宣告沒收 21 電子磅秤1個 蕭凱成 無  不宣告沒收 22 IPHONE廠牌行動電話1支 蕭凱成 無 與本案無直接關係 不宣告沒收 23 OPPO廠牌行動電話1支（含門號0000000000號SIM卡1枚；IMEI：00000000000000） 蕭凱成 無 供被告蕭凱成為附表一編號2至5、犯罪事實㈢所示犯行，聯絡販賣及幫助施用甲基安非他命之用 分別依毒品危害防制條例第19條第1項、刑法第38條第2項前段規定，宣告沒收 24 IPHONE廠牌行動電話1支 蕭凱成 無 與本案無直接關係 不宣告沒收 25 三星廠牌行動電話1支（含門號0000000000號SIM卡1枚；IMEI：000000000000000000） 許乾 無 與本案無直接關係 不宣告沒收 26 OPPO廠牌行動電話1支（含門號0000000000號SIM卡1枚；IMEI：000000000000000、000000000000000） 鄭智文 無 與本案無直接關係 不宣告沒收 執行時間：108年7月23日17時75分許；執行處所：高雄市○○區○○路0號11樓之2；受執行人：劉榮棡      27 第二級毒品甲基安非他命1 包（毛重0.51公克） 劉榮棡 經抽樣以簡易快速篩檢試劑檢驗，呈現安非他命陽性反應（初步檢驗報告單及初步檢驗照片：訴167警二卷第311至313頁）① 被告劉榮棡於本院審理中供稱：是供伊自己施用的，沒有販賣給別人等語（見訴167卷三第105頁），應與本案無直接關係 不宣告沒收 28 第二級毒品甲基安非他命1 包（含毛重0.32公克）     29 第二級毒品甲基安非他命1 包（毛重0.40公克）     30 第二級毒品甲基安非他命1 包（毛重0.33公克）     31 第二級毒品甲基安非他命1 包（毛重0.57公克）     32 第二級毒品甲基安非他命1 包（毛重0.34公克）     33 第二級毒品甲基安非他命1 包（毛重0.27公克）     34 第二級毒品甲基安非他命1 包（毛重0.41公克）     35 第二級毒品甲基安非他命1 包（毛重0.44公克）     36 第二級毒品甲基安非他命1 包（毛重0.29公克）     37 第二級毒品甲基安非他命1 包（毛重0.35公克）     38 第二級毒品甲基安非他命1 包（毛重0.82公克）     39 第二級毒品甲基安非他命1 包（毛重0.51公克）     40 第二級毒品甲基安非他命1 包（毛重0.75公克）     41 第二級毒品甲基安非他命1 包（毛重0.37公克）     42 第二級毒品甲基安非他命1 包（毛重0.54公克）     43 第二級毒品甲基安非他命1 包（毛重0.40公克）     44 第二級毒品甲基安非他命1 包（毛重1.01公克）     45 第二級毒品甲基安非他命1 包（含包裝袋1 只，毛重0.57公克）     46 第二級毒品甲基安非他命1 包（毛重0.65公克）     47 第二級毒品甲基安非他命1 包（毛重0.29公克）     48 第二級毒品甲基安非他命1 包（毛重0.51公克）     49 第二級毒品甲基安非他命1 包（毛重0.44公克）     50 第二級毒品甲基安非他命香菸2支     51 第二級毒品甲基安非他命1 包（毛重1.15公克）     52 第二級毒品甲基安非他命1 包（毛重1.10公克）     53 GHB水1罐(毛重16.03公克） 劉榮棡 無  與本案無直接關係 不宣告沒收 54 吸食器1組 劉榮棡 無 與本案無直接關係 不宣告沒收 55 電子磅秤2台 劉榮棡 無 與本案無直接關係 不宣告沒收 56 各式包裝袋1包（新品） 劉榮棡 無 預備供被告劉榮棡為附表一編號6至26所示犯行，分裝販賣毒品之用 依刑法第38條第2項前段規定，宣告沒收 57 分裝杓1支 劉榮棡 無 供被告劉榮棡為附表一編號6至26所示犯行，分裝販賣毒品之用 依毒品危害防制條例第19條第1項規定，宣告沒收 58 金色IPHONE廠牌行動電話1支(含門號0000000000號SIM卡1枚；IMEI：000000000000000） 劉榮棡 無   供被告劉榮棡為附表一編號6至26所示犯行，聯絡販賣毒品之用 依毒品危害防制條例第19條第1項規定，宣告沒收 執行時間：108 年7月2日15時31分許；執行處所：高雄市○○區○○○路000巷0號2樓；受執行人：陳昭文、何振維      59 IPHONE廠牌行動電話（含門號0000000000號SIM卡1張；IMEI：000000000000000號）1支 何振維 無 供被告何振維為附表一編號28、29、32至37所示犯行，聯絡販賣毒品之用 依毒品危害防制條例第19條第1項規定，宣告沒收 60 IPHONE廠牌行動電話（含門號0000000000號SIM卡1枚；IMEI：000000000000000號）1支 陳昭文 無 與本案無直接關係 不宣告沒收 61 第二級毒品安非他命1包（含包裝袋1只，毛重3.57公克） 何振維(但簽名的是陳昭文) ①外觀及送驗說明：結晶白色，檢驗前淨重3.335公克、檢驗後淨重3.315公克 ②檢驗結果：含第二級毒品甲基安非他命成分 (鑑定報告：訴緝66偵卷第99頁) 被告何振維於本院訊問時供稱：是要供伊跟伊男朋友（即陳昭文）使用的等語（見訴緝66聲羈卷第43頁），應與本案無直接關係 不宣告沒收  62 第二級毒品安非他命1包（含包裝袋1只，毛重0.34公克） 何振維(但簽名的是陳昭文) ①外觀及送驗說明：結晶白色，檢驗前淨重0.090公克、檢驗後淨重0.070公克 ②檢驗結果：含第二級毒品甲基安非他命成分 （鑑定報告：訴緝66偵卷第99頁）   63 第二級毒品安非他命1包（含包裝袋1只，毛重0.89公克） 何振維(但簽名的是陳昭文) ①外觀及送驗說明：結晶白色，檢驗前淨重0.027公克、檢驗後淨重0.007公克 ②檢驗結果：含第二級毒品甲基安非他命成分 （鑑定報告：訴緝66偵卷第101頁）   64 第二級毒品安非他命1 包（含包裝袋1 只，毛重0.90公克） 何振維(但簽名的是陳昭文) ①外觀及送驗說明：結晶白色，檢驗前淨重0.027公克、檢驗後淨重0.007公克 ②檢驗結果：含第二級毒品甲基安非他命成分 （鑑定報告：訴緝66偵卷第101頁）   65 不明藥丸2顆 何振維 ①外觀及送驗說明：錠劑藕色2顆，隨機抽驗1顆，檢驗前淨重0.608克、檢驗後淨重0.298公克 ②檢驗結果：含第二級毒品搖頭丸、第三級毒品愷他命成分 （鑑定報告：訴緝66偵卷第103頁) 與本案無直接關係 不宣告沒收 66 GHB神仙水1瓶 陳昭文 ①外觀及送驗說明：液體（褐色透明）1瓶，檢驗前淨重13.364克、檢驗後淨重5.530公克 ②檢驗結果：含第五級毒品gamma-Butyrolactone(GBL)成分 (鑑定報告：訴緝66偵卷第103頁) 與本案無直接關係 不宣告沒收 67 電子磅秤2個 何振維 無 供被告何振維為附表一編號27至37所示犯行，秤重分裝販賣毒品之用 依毒品危害防制條例第19條第1項規定，宣告沒收 68 甲基安非他命吸食器1批 陳昭文 無 與本案無直接關係 不宣告沒收 69 針筒（含針頭）1批 陳昭文 無 與本案無直接關係 不宣告沒收 70 現金（新臺幣）1萬1,000元 陳昭文 無 與本案無直接關係 不宣告沒收 71 夾鏈袋1批（新品） 何振維 無 預備供被告何振維為附表一編號27至37所示犯行，分裝販賣毒品之用 依刑法第38條第2項前段規定，宣告沒收 
附表三：本判決所引出處之卷宗簡稱對照表
簡稱 卷宗名稱 本院110年度訴字第167號部分：  訴167警一卷 高雄市政府警察局刑事警察大隊高市警刑大偵3字第10872769700號卷 訴167警二卷 高雄市政府警察局刑事警察大隊高市警刑大偵3字第10872769700號卷二 訴167警三卷 高雄市政府警察局刑事警察大隊高市警刑大偵3字第10872769700號卷三 訴167警四卷 高雄市政府警察局刑事警察大隊高市警刑大偵3字第10872769700號卷四 訴167警五卷 高雄市政府警察局刑事警察大隊高市警刑大偵3字第10872769700號卷五 訴167偵卷 高雄地檢署108年度偵字第22891號卷 訴167卷一 本院110年度訴字第167號卷一 訴167卷二 本院110年度訴字第167號卷二 訴167卷三 本院110年度訴字第167號卷三 本院110年度訴緝字第66號部分：  訴緝66警卷 高雄市政府警察局新興分局高市警新分偵字第10871901700號卷 訴緝66偵卷 高雄地檢署108年度偵字第12840號卷 訴緝66聲羈卷 本院108年度聲羈字第361號卷 訴808卷一 本院108年度訴字第808號卷一 訴808卷二 本院108年度訴字第808號卷二 訴緝66卷 本院110年度訴緝字第66號卷